【裁判字號】    97,上訴,447
【裁判日期】    970708
【裁判案由】    毒品危害防制條例
【裁判全文】
臺灣高等法院臺南分院刑事判決         97年度上訴字第447號
上  訴  人  臺灣雲林地方法院檢察署檢察官
被      告  乙○○
                    現羈押於臺灣臺南看守所
被      告  甲○○
                    現於臺灣嘉義戒治所戒治中
上列二人共同
選任辯護人  張蓁騏  律師
            張智學  律師
上列上訴人因被告違反毒品危害防制條例等案件，不服臺灣雲林
地方法院九十六年度訴字第五七二號中華民國九十七年三月十一
日第一審判決（起訴案號：臺灣雲林地方法院檢察署九十六年度
偵字第二五九九、二五六三、二五九三、二六二一、二六二二、
三六四九號及就同一事實移送併辦：同署九十六年度偵字第四六
Ｏ九、四六一Ｏ號），提起上訴，本院判決如下：
    主  文
上訴駁回。
    事  實
一、甲○○曾因麻藥案件，經臺灣雲林地方法院以八十一年度訴
    字第五十八號判處有期徒刑五年六月；又因違反槍砲彈藥刀
    械管制條例案件，經同院以八十年度重訴字第一號、本院以
    八十一年度上訴字第七八一號判處有期徒刑一年確定；嗣經
    合併定應執行刑有期徒刑六年確定；又因違反藥事法及槍砲
    彈藥刀械管制條例等案件，經本院以八十一年度上訴字第二
    四八六號分別判處有期徒刑一年二月、七月，並定應執行刑
    有期徒刑一年七月確定；又因竊盜案件，經臺灣臺中地方法
    院以八十四年度易字第三七二號判決於減刑後處有期徒刑一
    月；嗣上開案件經合併定應執行刑為有期徒刑七年六月確定
    。入監接續執行後，於八十五年三月十二日假釋出監；嗣因
    案經撤銷假釋，入監執行殘刑，於九十五年四月二十七日縮
    刑期滿執行完畢。
二、甲○○與乙○○為男女朋友，甲○○綽號「瘦子」，乙○○
    綽號「丸子」。二人明知海洛因及甲基安非他命分別屬毒品
    危害防制條例第二條第一項第一款、第二款規定之第一、二
    級毒品，不得非法持有、販賣。甲○○、乙○○因施用毒品
    ，缺錢花用，竟共同基於意圖販賣第一級毒品海洛因、第二
    級毒品甲基安非他命以牟利之犯意聯絡，先分別向陳宗賢與
    陳信文、陳嘉玲購入不詳數量之海洛因及甲基安非他命，再
    利用其等所有0000000000、0000000000、0000000000號之行
    動電話為聯絡工具，於下列時、地將海洛因、甲基安非他命
    販售予他人：
(一)、自九十五年七月起至九十六年二月止，於林俊賢撥打甲○○
    所有之0000000000號行動電話聯絡購買甲基安非他命後，雙
    方即約妥地點，由甲○○或乙○○將交易之毒品交付林俊賢
    。約一個月一次共計八次，每次售予數量一錢（即3.75公克
    ）之甲基安非他命、價格新臺幣（下同）7,000元，並當場
    收取款項，共得款56,000元【附表一編號一至八】。
(二)、自九十六年一月起至同年三月底，由郭冠佑撥打甲○○所有
    之0000000000號或乙○○所有之0000000000號行動電話聯絡
    購買甲基安非他命後，雙方即於雲林縣虎尾鎮之燦坤3C館外
    停車場交貨，由甲○○將交易之毒品交付郭冠佑。每次數量
    不詳，價錢為5,000元，一手交錢一手交貨，共計五次得款
    25,000元【附表一編號九】。
(三)、於九十六年二月間某日及同年三月底某日，由郭冠佑撥打甲
    ○○所有之0000000000號行動電話聯絡購買海洛因後，雙方
    即至上揭燦坤3C館外停車場交貨，由甲○○將數量不詳、價
    錢7,000元之海洛因交付郭冠佑，一手交錢一手交貨，共二
    次計得款14,000元【附表一編號十】。
(四)、於九十六年四月十三日，由郭冠佑撥打乙○○之0000000000
    號行動電話聯絡購買3,000元之甲基安非他命後，雙方即約
    定地點，由乙○○將不詳數量之甲基安非他命交付郭冠佑，
    並收取販毒款項3,000元【附表一編號十一】。
(五)、於九十六年四月二十二日，由郭冠佑撥打甲○○之00000000
    00號行動電話聯絡購買0.9公克、價錢4,000元之海洛因後，
    雙方即約定地點一手交錢一手交貨，得款4,000元【附表一
    編號十二】。
(六)、於九十六年四月二十三日，由郭冠佑撥打甲○○之00000000
    00號行動電話聯絡購買3,000元之甲基安非他命後，雙方即
    約定地點交貨，得款3,000元【附表一編號十三】。
(七)、於九十六年三月至同年五月八日前，由鐘國彰二次撥打甲○
    ○所有0000000000號行動電話聯絡購買甲基安非他命，每次
    均0.9公克、價錢3,500元，並均於虎尾鎮○○路五福園餐廳
    附近交貨。惟此二次之交易款項，鐘國彰尚積欠未付【附表
    一編號十四】。
三、乙○○於九十六年五月八日甲○○因本案犯罪被查獲後，在
    同年五月九日上午九時許，搭乘林天祥之計程車欲前往雲林
    縣警察局刑警大隊探視偵訊中之甲○○，途中竟另行起意基
    於意圖販賣第一級毒品海洛因以牟利及轉讓第二級毒品甲基
    安非他命之犯意，販賣毛重2.1公克、價錢3,000元之海洛因
    ，及轉讓毛重0.33公克之甲基安非他命予林天祥【此部分毒
    品於林天祥案內扣押】。惟乙○○並未向林天祥收取該販賣
    海洛因之3,000元【附表一編號十五】。
四、甲○○明知可發射子彈具有殺傷力之各式槍砲、子彈，均屬
    槍砲彈藥刀械管制條例管制之違禁物，非經中央主管機關許
    可不得持有及寄藏；另乙○○亦明知具有殺傷力之各式子彈
    屬違禁物，非經中央主管機關許可，不得寄藏：
(一)、甲○○竟於九十五年十二月間某日在虎尾鎮白宮戲院旁之某
    模型店，購入不具殺傷力之仿FN廠半自動手槍一支（含彈匣
    一個）（槍枝管制編號0000000000）、土造子彈十顆（經鑑
    定試射，其中四顆具有殺傷力，六顆不具有殺傷力），並予
    以持有；另於同年十二月間某日，受綽號「明宏」之不詳成
    年男子所託，代為寄藏具有殺傷力之12GAUGE制式霰彈八顆
    （經鑑定試射三顆均認具有殺傷力，尚餘五顆）。嗣於九十
    六年四月二十七日，甲○○將上揭不具殺傷力之手槍，及土
    造子彈十顆、12GAUGE制式霰彈八顆委由乙○○保管，乙○
    ○乃攜往其位於嘉義市○區○○街十巷十一號住處寄藏。
(二)、甲○○又於九十六年一月間某日，在上揭模型店，購入具有
    殺傷力之仿FN廠半自動手槍製造之改造手槍一支（含彈匣一
    個）（槍枝管制編號0000000000）、土造子彈五顆（經鑑定
    試射，其中三顆具有殺傷力，二顆不具有殺傷力），並予以
    持有。
五、本案查獲之經過：
(一)、於九十六年五月八日下午四時三十分許，行政院海岸巡防署
    海洋巡防總局偵防查緝隊（以下簡稱：海巡署偵查隊）人員
    持臺灣雲林地方法院核發之搜索票，在虎尾鎮○○路與八德
    街口，逮捕甲○○，並在其所駕駛車牌號碼A9-9575號自用
    小客車內扣得現金1,032,600元、海洛因十九包、安非他命
    十包及甲○○所有之行動電話四支（僅其中之LG牌、門號00
    00000000號含SIM卡一張之手機一支，為供本案連絡共同販
    賣第一、二級毒品使用）。復經甲○○之同意，於同日下午
    四時五十分許，至甲○○位於虎尾鎮○○街八五號四樓住處
    ，扣得上開具有殺傷力之改造手槍一支（含彈匣一個）（槍
    枝管制編號0000000000）及土造子彈五顆。
(二)、於九十六年五月九日晚間八時三十分許，高雄市政府警察局
    之員警，因追查乙○○販毒案件，於臺灣雲林地方法院檢察
    署外，見乙○○由林天祥搭載前來關切甲○○接受偵訊情形
    之際，向前盤查，查獲林天祥持有甲基安非他命一小包（毛
    重0.33公克）及海洛因七小包（毛重共計2.1公克）【此部
    分毒品於林天祥案內扣押】，始悉乙○○有販賣海洛因及轉
    讓安非他命予林天祥之情事。並於同日晚間九時十分許，經
    乙○○之同意搜索，在虎尾鎮○○路○段一八七號三樓三Ｏ
    八室乙○○租屋處，扣得海洛因四十包【起訴書記載為三十
    四包，與送法務部調查局鑑定後所實際計算之數量為四十包
    不合，茲以鑑定統計之數量為準】、甲基安非他命七包【起
    訴書記載為六包，與送政部警政署刑事警察局鑑定後所實際
    計算之數量為七包不合，茲以鑑定統計之數量為準】、及甲
    ○○所有供共同販賣第一、二級毒品使用之空夾鏈袋五包、
    電子磅秤一台、攪拌用玻璃杯一個、攪拌棒一支、塑膠鏟管
    四支，與供共同販賣第一級毒品使用之壓模機具一組，及供
    本案共同聯絡販賣第一、二級毒品使用之行動電話一支（MO
    TOROLA牌、門號0000000000號含SIM卡一張）；以及乙○○
    所有之行動電話六支（僅其中之SAMSUNG牌、門號000000000
    0號含SIM卡一張之手機一支，供本案連絡共同販賣第一、二
    級毒品使用）。另於當晚稍後在虎尾鎮○○路二三三號五樓
    之一乙○○租屋處，扣得疑似海洛因五包【經鑑定確認為第
    四級毒品先驅原料假麻黃】、疑似安非他命一包【經鑑定
    確認為第四級毒品先驅原料麻黃】。又於當晚十一時二十
    分至嘉義市○區○○街十巷十一號乙○○住處，扣得不具殺
    傷力之手槍一支（含彈匣一個）（槍枝管制編號0000000000
    ）、土造子彈十顆及制式霰彈八顆等物。
六、案經行政院海岸巡防署海洋巡防總局偵防查緝隊、高雄市政
    府警察局及雲林縣警察局報告臺灣雲林地方法院檢察署檢察
    官偵查起訴。
    理  由
壹、程序部分（證據能力）：
一、按被告以外之人於審判外之言詞或書面陳述，除法律有規定
    者外，不得作為證據，刑事訴訟法第一百五十九條第一項固
    有明文。惟被告以外之人於審判外之陳述，雖不符刑事訴訟
    法第一百五十九條之一至第一百五十九條之四規定得為證據
    之情形，而經當事人於審判程序同意作為證據，法院審酌該
    言詞陳述或書面陳述作成時之情況，認為適當者，亦得為證
    據。刑事訴訟法第一百五十九條之五第一項定有明文。
二、查本件被告甲○○、乙○○及公訴人對於證人林俊賢、郭冠
    佑、鐘國彰之警詢筆錄、檢察官訊問筆錄、海巡署偵查隊搜
    索扣押筆錄、扣押物品收據、行政院衛生署管制藥品管理局
    九十六年七月九日管檢字第0000000000號鑑定書、法務部調
    查局九十六年六月五日調科壹字第09623048800號、九十六
    年七月二十一日調科壹字第00000000000號鑑定書、高雄市
    政府警察局刑警大隊自願性同意搜索筆錄、搜索、扣押筆錄
    、扣押物品目錄表、內政部警政署刑事警察局九十六年五月
    三十一日刑鑑字第0960000000號槍彈鑑定書、九十六年五月
    二十四日刑鑑字第0960000000號槍彈鑑定書、九十六年八月
    十三日刑鑑字第0000000000號鑑定書（毒品鑑定）、九十七
    年一月二十四日刑鑑字第0970000195號函（子彈鑑定）、通
    訊監察譯文及高雄市政府警察局刑警大隊之偵查報告；另被
    告乙○○與公訴人對於林天祥之警詢筆錄、檢察官訊問筆錄
    等被告以外之人於審判外之言詞或書面陳述等特信文書，均
    同意作為證據使用；且本院審酌各該言詞及書面作成時之情
    況，亦認為適當或無顯不可信之情況，依同法第一百五十九
    條之四、第一百五十九條之五之規定，均得作為證據。
貳、實體部分（事實之認定）：
一、關於事實欄二、(一)至(七)部分：
(一)、訊據被告甲○○、乙○○二人對於此部分之犯罪事實，業經
    於原審及本院審理時坦承不諱。核與證人林俊賢、郭冠佑及
    鐘國彰於警詢【見海巡署洋局偵緝字第09601100221號卷《
    以下簡稱：海巡警卷(二)》第8、9、15、16、27、34、35頁】
    及檢察官訊問時之供述【見96年度偵字第2563號卷《以下簡
    稱：偵查卷(一)》第47、48、55、60、61頁】等人證述之情節
    相符，另有通訊監察譯文所載雙方聯絡購買毒品與約定交付
    地點等通話內容【見海巡警卷(二)第12、19至21、42頁】可憑
    。
(二)、此外，復有於在被告甲○○所駕駛車牌號碼A9-9575號之自
    用小客車內扣得本案販毒所得105,000元【即上述56,000＋
    25,000＋14,000＋3,000＋4,000＋3,000＝105,000；至於超
    過此金額以外之現金，無證據證明係販賣毒品之所得，故不
    能認為係販毒所得】、海洛因十九包、甲基安非他命十包，
    及被告甲○○所有供共同聯絡販賣毒品使用之行動電話一支
    （LG牌手機、門號0000000000號含SIM卡1張），有海巡署偵
    查隊之扣押目錄表在卷可稽【見海巡署洋局偵緝字第096011
    0153號卷《以下簡稱：海巡警卷(一)》第28頁】；於被告乙○
    ○位於虎尾鎮○○路二段一八七號三樓三Ｏ八室租屋處，扣
    得海洛因四十包（含外包裝袋四個、內包裝袋四十個，下同
    ）、甲基安非他命七包（含外包裝袋三個、內包裝袋七個，
    下同），及被告甲○○所有供共同販賣第一、二級毒品使用
    之空夾鏈袋五包、電子磅秤一台、攪拌用玻璃杯一個、攪拌
    棒一支、塑膠鏟管四支，與供共同販賣第一級毒品使用之壓
    模機具一組，以及被告乙○○所有門號0000000000號（SAMS
    UNG牌手機、含SIM卡一張）、被告甲○○所有門號00000000
    00號（MOTOROLA牌手機、含SIM卡一張）等供聯絡共同販賣
    第一、二級毒品使用之行動電話各一支，有高雄市政府警察
    局刑警大隊之扣押目錄表在卷可稽【見高市警刑大偵六字第
    09600號卷《以下簡稱：高刑大警卷(一)》第38至41頁】。
(三)、(1)、在被告甲○○處查獲之毒品：海洛因部分，經送法務
    部調查局鑑定後，鑑定結果認：送檢驗品十九包均含第一級
    第六項毒品海洛因成分，合計淨重8.73公克（空包裝總重7.
    49公克），純度為37.48%，有該局九十六年六月五日調科壹
    字第09623048800號鑑定書在卷足憑【見原審卷(一)第151頁】
    。甲基安非他命部分，經送行政院衛生署管制藥品管理局
    鑑定，因送驗十包外觀相似，經抽驗一包後，檢出甲基安非
    他命（Methamphetamine）成分，認屬第二級毒品，且驗餘
    十包含包裝袋、標籤重量共為9.861公克，有該局九十六年
    七月九日管檢字第0000000000號鑑定書附卷足參【見偵查卷
    (一)第59頁、原審卷(一)第152頁】；(2)、在被告乙○○處查獲
    之毒品：海洛因部分，在虎尾鎮○○路○段一八七號三樓
    三Ｏ八室查獲之四十包，經送法務部調查局鑑定後，鑑定結
    果認為均含第一級第六項毒品海洛因成分，合計淨重116.46
    公克、空包裝總重10.64公克，純度93.94%。至於在虎尾鎮
    ○○路二三三號五樓之一查獲之疑似海洛因三包，經鑑定結
    果，則認均含第四級毒品先驅原料第七項假麻黃成分，合
    計淨重12.54公克（空包裝總重1.25公克）等情。有法務部
    調查局九十六年七月二十一日調科壹字第00000000000號鑑
    定書【見原審卷(一)第39頁】，與高雄市政府警察局刑警大隊
    之扣押目錄表【見高刑大警卷(一)第38、39、46頁】在卷相互
    參核可證。甲基安非他命部分，在虎尾鎮○○路○段一八
    七號三樓三Ｏ八室查獲之七包，因部分袋內又有小包，經送
    內政部警政署刑事警察局鑑定後，該局將其代號分別編為A1
    （A1-1、A1-2）、A2（A2-1、A2-2）、A3及A4（A4-1、A4-2
    ），驗前總毛重9.81公克（包裝塑膠袋總重約1.56公克），
    又因外觀型態均相似，乃隨機從A1-1取出0.09公克鑑定，鑑
    定結果檢出甲基安非他命（Methamphetamine）成分。至於
    在虎尾鎮○○路二三三號五樓之一查獲之疑似安非他命之毒
    品一包，其代號經編為A5，驗前毛重9.24公克，驗餘淨重8.
    49公克，鑑定結果檢出毒品先驅原料麻黃（Ephedrine ）
    成分等情，有內政部警政署刑事警察局九十六年八月十三日
    刑鑑字第0000000000號鑑定書【見原審卷(一)第37頁】，及上
    揭高雄市政府警察局刑警大隊之扣押目錄表【見高刑大警卷
    (一)》第39、40、46頁】，與臺灣雲林地方法院檢察署之扣押
    物品清單【見96年度偵字第2599號卷《以下簡稱：偵查卷(三)
    》第67頁】在卷互核可稽。(3)、基上所述，本案就被告甲○
    ○、乙○○共同持有之毒品，經鑑定後，海洛因共五十九
    包（計有外包裝袋個、內包裝袋五十九個）部分，驗餘淨重
    為125.19公克【即8.73＋116.46】；甲基安非他命共十七
    包（計有外包裝袋三個、內包裝袋十七個）部分，驗餘連同
    包裝袋總重19.581公克【即驗餘毛重9.861公克＋《9.81－0
    .09 》＝19.581】（此部分因鑑定單位未秤其淨重所致，故
    以毛重計量）；第四級毒品先驅原料假麻黃三包淨重12
    .54 公克，及麻黃一包淨重8.49公克。
(四)、參酌販賣海洛因及甲基安非他命係違法行為，非可公然為之
    ，亦無公定價格，容易分裝並增減份量。而每次買賣之價量
    ，可能隨時依雙方關係深淺、資力、需求量及對行情之認知
    、來源是否充裕、查緝是否嚴緊、購買者被查獲時供述購買
    對象之可能風險之評估等，而異其標準，非可一概而論。從
    而販賣之利得，除被告就販賣之價量俱臻明確供述外，委難
    查得實情，然販賣之人從價差或量差中牟利之方式雖異，其
    意圖營利之販賣行為則同一。再參諸我國對於施用、販賣毒
    品查緝甚嚴；而被告二人亦自承因施用毒品缺錢花用，始販
    賣毒品；以及被告甲○○並供承其販賣之海洛因有加糖攪拌
    稀釋情事【見原審卷(二)第58頁反面】，足見被告二人確有販
    入海洛因及甲基安非他命後，再予轉售牟利之意圖甚明。
(五)、基上所述，被告甲○○、乙○○就犯罪事實二(一)至(七)之自白
    ，核與事實相符，應可採信。被告二人此部分之犯行，事證
    明確，堪以認定。
二、關於事實欄三部分：
    訊據被告乙○○對於此部分之犯罪事實，業經於原審及本院
    審理時坦承不諱。核與證人證人林天祥於檢察官訊問時，具
    結證稱：「（問：毒品來源？）因為乙○○與她男朋友甲○
    ○坐計程車才認識的，所以在九十六年五月九日九時乙○○
    叫我的計程車時，在往斗六警察局去看甲○○的途中，車上
    我以3000元的代價買海洛因，安非他命是她送給我的。」「
    （問：你有沒有交付3000元予乙○○？）沒有。」等語相符
    【見偵查卷(三)第12、13頁】。而警員亦確於九十六年五月九
    日晚間查獲林天祥持有甲基安非他命一包（毛重0.33公克）
    、海洛因七包（毛重共2.1公克）。【見高刑大警卷(一)第24
    、25頁】。足見被告乙○○此部分之自白與事實相符，可以
    採信。是被告乙○○此部分犯行亦可認定。
三、關於事實欄四、(一)部分：
    訊據被告甲○○、乙○○對於此部分之犯罪事實，業經於原
    審及本院審理時坦承不諱。而扣案之槍、彈經送內政部警政
    署刑事警察局鑑定後，該局表示：「一送鑑定手槍一支（槍
    枝管制編號：0000000000），認係仿FN廠半自動手槍製造之
    槍枝，欠缺槍管，無法發射彈丸，認不具殺傷力。二送鑑手
    槍子彈十顆，認均係土造子彈，具直徑8.0±0.5mm金屬彈頭
    ，採樣三顆試射：一顆，可擊發，認具殺傷力；一顆，雖可
    擊發，惟發射動能不足，認不具殺傷力；一顆，無法擊發，
    認不具殺傷力。三送鑑霰彈八顆，認均係 12GAUGE制式霰彈
    ，採樣三顆試射，均可擊發，認具殺傷力。」等語，有該局
    九十六年五月三十一日刑鑑字第0960000000號槍彈鑑定書【
    見偵查卷(三)第17至20頁】在卷可參；而對於該未經試射之土
    造子彈七顆，究竟有無殺傷力，經原審再囑託內政部警政署
    刑事警察局進行鑑定，經該局試射鑑定後，表示：「三顆，
    可擊發，認具殺傷力，四顆，無法擊發，認不具殺傷力」等
    語，亦有該局九十七年一月二十四日刑鑑字第0970000195號
    函在卷足參【見原審卷(二)第49頁】。亦即就被告甲○○於九
    十五年十二月間某日，因購買而持有具殺傷力之土造子彈四
    顆，以及另於九十五年十二月間某日，受不詳姓名綽號「明
    宏」之成年男子所託而寄藏具殺傷力之12GAUGE制式霰彈八
    顆；及被告乙○○因受被告甲○○之託，而寄藏具殺傷力之
    土造子彈四顆、12GAUGE制式霰彈八顆等犯行，均可以認定
    。至於被告甲○○持有、被告乙○○寄藏該不具殺傷力之手
    槍及土造子彈六顆部分，則均不成立犯罪。
四、關於事實欄四、(二)部分：
    訊據被告甲○○對於此部分之犯罪事實，業經於原審及本院
    審理時坦承不諱。而扣案之槍、彈於查獲後，經送內政部警
    政署刑事警察局鑑定後，表示：「一送鑑改造槍枝一支（槍
    枝管制編號：0000000000），認係改造手槍，由仿FN廠半自
    動手槍製造之槍枝，換裝土造金屬槍管而成，擊發功能正常
    ，可供擊發適用子彈使用，研判具殺傷力。二送鑑改造子彈
    五顆，認均係土造子彈，具直徑7.9±0.5mm金屬彈頭，採樣
    二顆試射：一顆，可擊發，認具殺傷力；一顆，雖可擊發，
    惟發射動能不足，認不具殺傷力。」等語，有該局九十六年
    五月二十四日刑鑑字第0960000000號槍彈鑑定書【見96年度
    偵字第2593號卷《以下簡稱：偵查卷(二)》第11至13頁】，而
    對於其中未經試射鑑定之三顆土造子彈，是否具有殺傷力一
    節，經原審再囑託內政部警政署刑事警察局進行鑑定，經該
    局試射鑑定後，表示：「三顆均經試射，二顆，可擊發，認
    具殺傷力，一顆，雖可擊發，惟發射動能不足，認不具殺傷
    力」等語，亦有該局九十七年一月二十四日刑鑑字第097000
    0195號函在卷足參【見原審卷(二)第49頁】。亦即就被告甲○
    ○於九十六年一月間某日，因購買而持有具殺傷力之手槍一
    支（含彈匣一個）及土造子彈三顆部分之犯行，亦堪認定。
    至於持有上揭不具殺傷力之土造子彈二顆部分，則不成立犯
    罪。
、論罪科刑部分：
一、就販賣毒品、轉讓毒品部分：
(一)、按海洛因、甲基安非他命分別為毒品危害防制條例第二條第
    二項第一、二款公告列管之第一、二級毒品，不得非法持有
    、施用、販賣、轉讓。是核：
    (1)被告甲○○、乙○○就犯罪事實二、(一)至(七)所為，係犯毒
      品危害防制條例第四條第一項之販賣第一級毒品罪及同條
      第二項之販賣第二級毒品罪。被告二人就此部分犯行，彼
      此間均有共同之犯意聯絡及行為之分擔，皆為共同正犯。
      又被告二人為販賣第一、二級毒品而持有第一、二級毒品
      之低度行為，應為販賣第一、二級毒品之高度行為所吸收
      ，不另論罪（詳如附表一編號一至十四「所犯罪名及處罰
      」所示）。
    (2)被告乙○○就犯罪事實三所為，係犯毒品危害防制條例第
      四條第一項之販賣第一級毒品罪及同法第八條第二項之轉
      讓第二級毒品罪。被告乙○○為販賣第一級毒品及轉讓第
      二級毒品而持有第一、二級毒品之低度行為，應為販賣第
      一級毒品及轉讓第二級毒品之高度行為所吸收，不另論罪
      （詳如附表一編號十五「所犯罪名及處罰」所示）。
(二)、按所謂集合犯，係指依一般社會通念，特定犯罪行為具有反
    覆實施之特性，立法者於制定刑罰法律之初，亦已認知該種
    行為類型之反覆性，而有意藉由法條中客觀構成要件之行為
    要素，含括上開具有反覆實施特性之數個犯罪行為，仍僅接
    受一次刑法之評價為已足。然販賣毒品犯罪，不論行為人或
    為零星偶一為之，或不間斷的反覆為之，行為人於行為終了
    時，即已達其營利目的，是自難認立法者於制定刑罰法律之
    初，已認知販賣毒品行為必屬具反覆性之犯罪，且有意藉由
    法條中客觀構成要件之行為要素，含括上開具有反覆實施特
    性之數個犯罪行為。況依九十四年二月二日總統令修正公布
    ，並自九十五年七月一日施行之刑法，其修正既依據「刑罰
    公平原則」之考量，刪除有關連續犯之規定，並將含有連續
    犯性質之常業犯一併全數刪除（參見刑法修正草案總說明）
    ，則再以集合犯之概念評價多數販賣毒品之行為，即有不當
    。因此，多次販賣毒品犯罪之行為，當無論以「集合犯」之
    餘地，此時則應回歸一般刑法上行為單、複數之認定，而予
    論罪科刑，較稱妥適（最高法院九十六年度第九次刑事庭會
    議決議參照）。是檢察官起訴，認被告二人就本案之販賣第
    一、二級毒品及轉讓第二級毒品行為係集合犯，應論以一罪
    一節【見原審卷(一)第102頁反面】，尚有未洽。
二、就未經許可持有、寄藏子彈及持有可發射子彈具有殺傷力之
    改造手槍部分：
(一)、核被告甲○○就犯罪事實四、(一)所為，係犯槍砲彈藥刀械管
    制條例第十二條第四項之未經許可持有子彈罪及同條項未經
    許可寄藏子彈罪（詳如附表二編號一、二「所犯罪名及處罰
    」所示）。
(二)、核被告乙○○就犯罪事實四、(一)所為，係犯槍砲彈藥刀械管
    制條例第十二條第四項之未經許可寄藏子彈罪（詳如附表二
    編號三「所犯罪名及處罰」所示）。
(三)、核被告甲○○就犯罪事實四、(二)所為，係犯槍砲彈藥刀械管
    制條例第八條第四項之未經許可持有可發射子彈具有殺傷力
    之改造手槍罪，及同條例第十二條第四項之未經許可持有子
    彈罪。被告甲○○以一購買行為而同時持有可發射子彈具有
    殺傷力之改造手槍及子彈，係一行為而觸犯數罪名，為想像
    競合，應依刑法第五十五條前段規定，從較重之未經許可持
    有可發射子彈具有殺傷力之改造手槍罪處斷（詳如附表二編
    號四「所犯罪名及處罰」所示）。
三、被告甲○○、乙○○所犯如上述各罪，犯意各別，行為互殊
    ，均應予分論併罰。
四、關於累犯加重部分：
    被告甲○○曾因麻藥案件，經臺灣雲林地方法院以八十一年
    度訴字第五十八號判處有期徒刑五年六月；又因違反槍砲彈
    藥刀械管制條例案件，經同院以八十年度重訴字第一號、本
    院以八十一年度上訴字第七八一號判處有期徒刑一年確定；
    嗣經合併定應執行刑有期徒刑六年確定；又因違反藥事法及
    槍砲彈藥刀械管制條例等案件，經本院以八十一年度上訴字
    第二四八六號分別判處有期徒刑一年二月、七月，並定應執
    行刑有期徒刑一年七月確定；又因竊盜案件，經臺灣臺中地
    方法院以八十四年度易字第三七二號判決於減刑後處有期徒
    刑一月；嗣上開案件經合併定應執行刑為有期徒刑七年六月
    確定。入監接續執行後，於八十五年三月十二日假釋出監；
    嗣因案經撤銷假釋，入監執行殘刑，於九十五年四月二十七
    日縮刑期滿執行完畢。有臺灣高等法院被告前案紀錄表在卷
    可按。被告甲○○於上開徒刑執行完畢後，五年以內故意再
    犯上述有期徒刑以上之罪，為累犯，均應依刑法第四十七條
    第一項規定加重其刑。惟因所犯毒品危害防制條例第四條第
    一項販賣第一級毒品罪之法定刑為「死刑或無期徒刑；處無
    期徒刑者，得併科新台幣一千萬元以下罰金」，另同條第二
    項之販賣第二級毒品罪之法定刑為「無期徒刑或七年以上有
    期徒刑，得併科新台幣七百萬元以下罰金」，而依刑法第六
    十四條第一項、第六十五條第一項規定，死刑、無期徒刑係
    不得加重，故僅就販賣第一級毒品有關罰金部分、販賣第二
    級毒品甲基安非他命有關有期徒刑及罰金部分、加重其刑。
五、關於適用刑法第五十九條酌量減輕刑部分：
(一)、依卷附臺灣高等法院被告前案紀錄表所示，被告甲○○自八
    十年間、被告乙○○自八十一年間起，即均有施用毒品之犯
    罪前科，足見其等長期染有毒癮，為經濟壓力所迫，乃淪入
    販毒之惡性循環。其等販毒行為固然不可取，然參酌其等販
    賣毒品金額，相較於長期大量販賣毒品之大毒梟或「大盤」
    等毒販而言，所為對社會治安及國民健康之危害，仍屬較輕
    。而販賣第一級毒品罪之法定刑為「死刑或無期徒刑；處無
    期徒刑者，得併科新台幣一千萬元以下罰金」，然同為販賣
    第一級毒品之人，其原因動機不一，犯罪情節未必盡同，或
    有大盤毒梟者，亦有中、小盤之分，甚或僅止於吸毒者友儕
    間為求互通有無之有償轉讓者亦有之，其販賣行為所造成危
    害社會之程度自屬有異，法律科處此類犯罪，所設之法定最
    低本刑卻同為「無期徒刑，得併科新台幣一千萬元以下罰金
    」，不可謂不重。於此情形，倘依其情狀處以有期徒刑，即
    足以懲儆，並可達防衛社會之目的者，自非不可依客觀之犯
    行與主觀之惡性二者加以考量其情狀，是否有可憫恕之處，
    適用刑法第五十九條之規定酌量減輕其刑，期使個案裁判之
    量刑，能斟酌至當，符合比例原則。是本院衡酌被告二人所
    犯販賣第一級毒品罪之情節，並非最為重大，若以毒品危害
    防制條例第四條第一項所規定之法定本刑而科處最輕本刑無
    期徒刑，實屬情輕法重，仍嫌過重，在客觀上尚足以引起一
    般人之同情，顯有可憫恕之處。再者，被告二人於法院審理
    時均能坦承犯行，節省司法資源，是本院認依其等情狀處以
    有期徒刑，已足以懲儆，並可達防衛社會之目的，爰就被告
    二人各個販賣第一級毒品罪，適用刑法第五十九條之規定酌
    量減輕其刑，並就被告甲○○部分依法先加後減之。
(二)、至於被告二人就販賣第二級毒品部分，依毒品危害防制條例
    第四條第二項規定之法定最低本刑為有期徒刑七年，本院綜
    合上情，認被告二人所為並無情輕法重及足可憫恕等情事。
    就此部分，無適用刑法第五十九條酌量減輕其刑之必要。
六、關於被告二人主張自首及供出販毒來源應予減輕其刑部分：
    被告甲○○就其於九十六年五月八日帶同海巡署偵查隊員前
    往虎尾鎮○○街八五號四樓住處，扣得上開具有殺傷力之改
    造手槍一支（含彈匣一個）及土造子彈五顆（其中三顆具有
    殺傷力），及被告乙○○就寄藏子彈等部分之主張自首；以
    及被告二人主張供出販毒來源應予減輕其刑等節。惟查：
(一)、依海巡署偵查隊員林益源於九十六年十一月六日之職務報告
    記載：「……於本年（九十六年）四月間據諮詢人員密報舉
    發偵辦雲林縣籍綽號瘦子本名甲○○之男子，該男子與其女
    友綽號丸子……平常於雲林地區販賣一級海洛因及二級安非
    他命毒品為業，且犯嫌並擁有槍械等不法犯行。職接獲舉發
    後……遂向台灣雲林地方法院聲請搜索票，於同年五月八日
    持搜索票於雲林縣虎尾鎮○○路與八德街口對甲○○……執
    行搜索……復於同日經妥切與張嫌溝通後，經張嫌主動帶同
    職等偵辦人員再度前往其槍彈藏匿處，現場取獲改造八釐米
    槍枝一把與子彈五發」等語【見原審卷(一)第108頁】，以及
    依高雄市政府警察局刑警大隊分隊長黃裕凱等人所製作之偵
    查報告，記載：「……本大隊於九十六年五月九日緝獲乙○
    ○涉嫌毒品案前，於通訊監察現譯機房中掌握甲○○甫於前
    一日（九十六年五月八日）為雲林縣刑警隊偵三隊會同海巡
    署人員查獲毒品及改造手槍相關情資，主動與該承辦單位聯
    繫並交換情資，之後緝捕蘇嫌到案後，經向蘇嫌詢以甲○○
    行蹤時，蘇嫌主動坦承甲○○確實有將一批槍彈交與寄藏」
    等語【見原審卷(一)第213頁】，足見被告甲○○、乙○○之
    坦承持有槍彈或寄藏子彈，均係在有偵查犯罪職權之公務員
    接獲線報或掌握犯罪情資以後之事。與刑法第六十二條規定
    之自首，係應在犯罪未發覺前之要件不符。是被告二人就此
    部分犯行主張自首應減輕其刑等節，並無可採。
(二)、按毒品危害防制條例第十七條關於減輕其刑之規定，其立法
    目的，在利用減刑之寬典，鼓勵運輸、販賣、吸用或持有毒
    品之行為人，供出毒品之來源，藉以擴大防制毒品之成效，
    使煙毒易於斷絕。故觸犯該條所列舉之罪者，須據實指陳其
    毒品所直接由來之人或地，並因而破案查獲者，始符合該條
    得減輕其刑之規定（最高法院八十九年度台上字第三九七Ｏ
    號判決參照）。被告二人雖謂其等有供出毒品來源，而主張
    應依毒品危害防制條例第十七條規定減輕其刑等語。惟參諸
    高雄市政府警察局刑警大隊分隊長黃裕凱等人所製作之偵查
    報告，表示：「本大隊偵辦高雄地區毒犯陳信文與其女友陳
    嘉玲於中部地販賣毒品圖利，綜合通訊監察中得知陳信文、
    陳嘉玲與雲林地區下游毒販甲○○、綽號瘦子男子及其女友
    乙○○、綽號丸子等人係毒品買賣交易關係，往來密切，陳
    嘉玲並於到案後坦承其與陳信文多次販賣第一、二級毒品予
    乙○○及其男友綽號瘦子之甲○○；另陳嘉玲於九十六年二
    月份到案交保後，仍持續與蘇、張二嫌聯繫並由陳嘉玲兄陳
    宗賢出面販賣第一級毒品海洛因予蘇、張二人」等語【見原
    審卷(二)第100頁】。亦即上游毒販陳嘉玲在九十六年二月間
    到案時，即已供出伊本身與陳信文有售予被告二人毒品等情
    。而被告二人在本案經查獲之羈押期間，雖在陳信文、陳嘉
    玲被追訴販賣第二級毒品安非他命案件偵辦中（臺灣高雄地
    方法院檢察署九十六年度偵字第三一一八號等案），經檢警
    借提訊問而供承向陳信文、陳嘉玲購買第二級毒品安非他命
    【見原審卷(二)第66頁背面】，但參諸上揭偵查報告內容，亦
    已在檢警人員查獲該上游毒販之後，可見被告二人之供述，
    僅是作為強化對陳信文、陳嘉玲販毒行為定罪之證據，並無
    因而破獲毒品上游來源之作用。故此，自無援引毒品危害防
    制條例第17條規定，對被告二人減輕其刑之餘地。
七、本案不符合中華民國九十六年罪犯減刑條例之減刑條件：
(一)、按犯毒品危害防制條例第四條、第八條第一、二項之罪，經
    宣告死刑、無期徒刑或逾有期徒刑一年六月之刑者，不予減
    刑。中華民國九十六年罪犯減刑條例第三條第一項第七款定
    有明文。本案被告二人就犯罪事實二之部分犯罪，雖係在中
    華民國九十六年罪犯減刑條例第二條所定得以減刑之基準時
    間（即九十六年四月二十四日）以前所犯，但因所宣告之刑
    期，均超過有期徒刑一年六月（詳附表一編號一至十四所示
    ）。故被告二人於九十六年四月二十四日以前所犯之販賣第
    一、二級毒品罪，均無減刑之適用。
(二)、又按「未經許可持有或寄藏手槍，其持有之繼續，為行為之
    繼續，亦即一經持有手槍，罪已成立，但其完結須繼續至持
    有行為終了時為止。」最高法院有八十八年第八次刑事庭會
    議決議可資參照。本案被告甲○○所犯上述之持有改造手槍
    、子彈及寄藏子彈等罪，因係至九十六年五月八日始為警查
    獲，才終止其持有或寄藏關係，已在中華民國九十六年罪犯
    減刑條例第二條所定之減刑基準時間以後。是被告甲○○就
    此等犯罪，亦均無中華民國九十六年罪犯減刑條例之適用。
八、原判決以被告甲○○、乙○○二人上開犯行，事證明確，因
    而予以引用毒品危害防制條例第四條第一項、第二項、第八
    條第二項，槍砲彈藥刀械管制條例第八條第四項、第十二條
    第四項，刑法第十一條前段、第二十八條、第五十五條、第
    四十七條第一項、第五十九條、第六十四條、第六十五條、
    第五十一條第五款、第七款、第四十二條第三項前段之規定
    ，並審酌被告甲○○有上述犯罪前科；被告乙○○前曾因違
    反麻醉藥品管理條例案件，經原審法院以八十五年度易字第
    一五六號判處有期徒刑二月（不構成累犯），亦有臺灣高等
    法院被告前案紀錄表在卷可參，顯見被告二人素行均不佳；
    又被告二人先後多次販賣第一、二級毒品予他人，被告乙○
    ○並另行轉讓第二級毒品，助長毒品氾濫，對國人身心健康
    與社會治安影響甚鉅，並及查獲相當數量之毒品（海洛因驗
    餘淨重125.19公克、甲基安非他命驗餘毛重19.581公克），
    以及部分海洛因之純度為93.94%等相對上較重之情節；再被
    告甲○○未經許可先後持有土造子彈四顆、寄藏12GAUGE制
    式霰彈八顆，並另行起意未經許可持有可發射子彈具有殺傷
    力之改造手槍一支及持有土造子彈三顆；以及被告乙○○因
    與被告甲○○具有男女朋友關係，而受託寄藏子彈十二顆（
    即土造子彈四顆、12GAUGE制式霰彈八顆），均影響社會治
    安，具有潛在之危險性；且均於犯後在審理中能坦承犯行等
    犯罪之動機、目的、手段、所生危害及犯後態度等一切情狀
    ，各量處如附表一、附表二所示之刑，並分別就被告甲○○
    定其應執行之刑為有期徒刑二十年，併科罰金新台幣二十五
    萬元；就被告乙○○定其應執行之刑為有期徒刑十六年，併
    科罰金新台幣五萬元。併就罰金刑部分，依刑法第四十二條
    第三項規定分別諭知如易服勞役之折算標準。
九、並就沒收部分說明如下：
(一)、就販賣、轉讓毒品部分之沒收：
    (1)扣案之海洛因五十九包（合計淨重125.19公克）（計有外
      包裝袋四個、內包裝袋五十九個），為查獲之第一級毒品
      ；扣案之甲基安非他命共十七包（合計毛重19.581公克）
      （計有外包裝袋三個、內包裝袋十七個），為查獲之第二
      級毒品，均應依毒品危害防制條例第十八條第一項前段規
      定沒收銷燬之；又上揭毒品之包裝袋無論以何種方式析離
      ，均會有微量毒品殘留包裝袋內（法務部調查局九十三年
      三月十九日調科壹字第09300113060號函在卷可參）【見
      原審卷(二)第102頁】，是該等包裝袋亦應視為毒品之一部
      分，一併依毒品危害防制條例第十八條第一項前段規定，
      沒收銷燬之。
    (2)扣案空夾鏈袋五包、電子磅秤一台、攪拌用玻璃杯一個、
      攪拌棒一支、塑膠鏟管四支（以上用具均供分裝海洛因及
      甲基安非他命之用）【見原審卷(二)第57頁】、壓模機具一
      組（供壓縮海洛因使用，以便攜帶）【見原審卷(二)第58頁
      背面】，均係被告甲○○所有供其等用於分裝毒品，便利
      販賣毒品之用；另被告甲○○所有之行動電話二支（即MO
      TOROLA牌手機、門號0000000000號，LG牌手機、門號0000
      000000號各一支均含 SIM卡一張），及被告乙○○所有之
      行動電話一支（即SAMSUNG牌手機、門號 0000000000號一
      支含SIM卡一張）【均屬和信電訊股份有限公司《下稱和
      信公司》之門號】，被告二人所使用之該SIM卡，亦屬其
      等所有，有和信公司九十六年十一月八日和信（企營）字
      第09621002587號函在卷可憑【見原審卷(一)第158頁】，係
      供聯絡販毒所用。故均應依毒品危害防制條例第十九條第
      一項規定宣告沒收。至於扣案之其餘八支行動電話（即除
      上述三筆門號外之手機及SIM卡），並無證據證明係被告
      二人用以聯絡販毒之用，自不得宣告沒收。
    (3)按共同正犯之犯罪所得為新臺幣時，係合併計算，故各共
      同正犯之間係採連帶沒收主義，於裁判時僅諭知連帶沒收
      ，不得就全體共同正犯之總所得對各該共同正犯分別重複
      諭知沒收；此與罰金刑應分別諭知、分別執行者不同（最
      高法院九十五年度台上字第九二五號、九十四年度台上字
      第七四二一號判決參照）。是被告二人共同販賣海洛因、
      甲基安非他命之所得105,000元，應依毒品危害防制條例
      第十九條第一項規定連帶沒收；又上揭犯罪所得，既已扣
      案，自無再予諭知如全部或一部不能沒收時，以其等財產
      連帶抵償之必要。另被告其餘販出而未收取之款項，因非
      屬被告實際所得，自無從為沒收、追繳之諭知（最高法院
      八十九年度台上字第三四三四號判決參照）。至於扣案現
      金在超過上揭應沒收金額以外之927,600元【計算式：1,0
      32,600－105,000＝927,600】，因檢察官既未提出證據證
      明係本案販毒所得，則檢察官請求一併沒收一節，於法無
      據，不能准許。
(二)、就槍、彈部分之沒收：
    扣案之12GAUGE制式霰彈五顆，及具殺傷力之改造手槍一支
    （槍枝管制編號0000000000，含彈匣一個）（此槍枝僅於被
    告甲○○部分宣告沒收），屬違禁物，均應依刑法第三十八
    條第一項第一款規定宣告沒收。至於扣案之12GAUGE制式霰
    彈三顆，及具殺傷力之土造子彈七顆，均於鑑定時，經試射
    擊發後而不再具有殺傷力；另扣案之手槍一支（槍枝管制編
    號0000000000，含彈匣一個）及土造子彈八顆，因均不具殺
    傷力，非屬違禁物，爰均不予沒收。惟因被告甲○○就該等
    不具殺傷力之手槍及於試射後之彈頭、彈殼等物，業經陳明
    拋棄，故於執行時，亦無庸發還，併此敘明。
(三)、關於扣案之第四級毒品部分：
    至於本件另扣案之第四級毒品先驅原料假麻黃三包淨重12
    .54 公克，及麻黃一包淨重8.49公克，因非屬被告二人供
    本案犯罪之用，且毒品危害防制條例第十八條第一項中段所
    規定之「查獲之第三、四級毒品，無正當理由而擅自持有者
    ，均沒入銷燬之。」其性質屬行政秩序罰，屬行政機關依行
    政程序科罰之權限，法院自不得越權於判決內諭知沒入銷燬
    。故此，檢察官就此部分於起訴書內聲請沒收，於法未洽，
    不能准許（最高法院九十二年度台上字第二七一八號判決參
    照）。
十、檢察官上訴意旨謂(一)法院引用刑法第五十九條酌量減輕其刑
    時，必須審酌一切之犯罪情狀，在客觀上顯然足以引起一般
    同情，認其犯罪足堪憫恕，始稱適法。原判決未就被告二人
    何以在客觀上足以引起一般同情，而可以憫恕，詳加說明。
    逕以被告二人「非專門販毒之大毒梟」，為唯一具體之論據
    ，其適用法則，似難謂合。(二)修正後刑法已廢除連續犯之規
    定，故法院如仍參照修正前連續犯之刑度，而定其應執行之
    刑，即有踰越比例原則及公平原則之違法。(三)被告甲○○於
    法院審理時已坦承扣案之現金中有十七、八萬元為販毒所得
    ，原判決未為沒收之諭知，似有不當。
十一、經查，(一)原判決於理由中已敘明其適用刑法第五十九條減
      輕被告二人販賣第一級毒品之刑度所考量之因素為「同為
      販賣第一級毒品之人，其原因動機不一，犯罪情節未必盡
      同，或有大盤毒梟者，亦有中、小盤之分，甚或僅止於吸
      毒者友儕間為求互通有無之有償轉讓者亦有之，其販賣行
      為所造成危害社會之程度自屬有異，法律科處此類犯罪，
      所設之法定最低本刑卻同為『無期徒刑，得併科新台幣一
      千萬元以下罰金』，不可謂不重。於此情形，倘依其情狀
      處以有期徒刑，即足以懲儆，並可達防衛社會之目的者，
      自非不可依客觀之犯行與主觀之惡性二者加以考量其情狀
      ，是否有可憫恕之處，適用刑法第五十九條之規定酌量減
      輕其刑，期使個案裁判之量刑，能斟酌至當，符合比例原
      則。是本院衡酌被告二人所犯販賣第一級毒品罪之情節，
      並非最為重大，若以毒品危害防制條例第四條第一項所規
      定之法定本刑而科處最輕本刑無期徒刑，實屬情輕法重，
      仍嫌過重，在客觀上尚足以引起一般人之同情，顯有可憫
      恕之處。是本院認依其等情狀處以有期徒刑，已足以懲儆
      ，並可達防衛社會之目的，爰就被告二人各個販賣第一級
      毒品罪，適用刑法第五十九條之規定酌量減輕其刑」等語
      。就何以客觀上足以引起同情，及考量其等犯罪情節並非
      最重，如處以法定最低度刑，顯有情輕法重足堪憫恕之情
      形，為使個案裁判之量刑，能斟酌至當，符合比例原則，
      乃適用刑法第五十九條，就各個販賣第一級毒品罪予以酌
      量減輕其刑，於法應無違誤。(二)又宣告多數有期徒刑者，
      於各刑中之最長期以上，各刑合併之刑期以下，定其刑期
      。但不得逾三十年。刑法第五十一條第五款定有明文。原
      判決就被告甲○○定其應執行之刑為有期徒刑二十年；被
      告乙○○定其應執行之刑為有期徒刑十六年，經核均合於
      上述條文定執行刑之範圍，尚難認有何違法之處。(三)被告
      甲○○固曾於原審審理時自白扣案之現金中有十七、八萬
      元為販毒所得云云。惟查，就原判決所認定之事實，被告
      甲○○販賣毒品之所得合計為新台幣十萬五千元，並無證
      據足以證明其販賣毒品所得達十七、八萬元，此部分自白
      與事實不符，自難憑採。依最有利於行為人之原則，仍應
      認定其販賣毒品所得為十萬五千元予以諭知沒收為當。
十二、綜上所述，本院經核原判決認事用法，均無違誤，量刑亦
      稱妥適。檢察官上訴意旨指摘原判決有上述不當，請求撤
      銷原判決云云，為無理由，應予駁回。
十三、不另為無罪諭知部分：
(一)、公訴意旨雖另以：被告二人於九十六年五月九日，在虎尾鎮
    五福園餐廳對面之便利商店，以3,500元之價格，販賣0.9公
    克之甲基安非他命予鐘國彰，成立共同販賣第二級毒品罪；
    以及被告甲○○就乙○○在九十六年五月九日上午，前往雲
    林縣警察局探視伊之途中，所販賣價格3,000元之海洛因予
    林天祥部分，被告甲○○亦應構成販賣第一級毒品罪等節。
(二)、惟查：
    (1)就鐘國彰該次購買毒品部分，證人鐘國彰於九十六年七月
      二日檢察官訊問時，明白供稱：「（問：你是打電話給女
      生？）我是打給丸子，在甲○○被捉的第二天打的。」「
      （問：那次是要買安非他命？）是，但講一講，丸子就說
      甲○○被捉走了，沒有東西，我就跟她說那下次再幫忙一
      下，之後跟丸子也失去聯絡了。」等語【見偵查卷(一)第60
      頁】，亦即鐘國彰雖與被告乙○○有連絡，但因被告甲○
      ○已於前一日被查獲仍在檢警偵訊中，顯見雙方未有安非
      他命之交易甚明，是此部分被告二人均不成立販賣第二級
      毒品罪。
    (2)另在被告乙○○於九十六年五月九日上午前往雲林縣警察
      局探視甲○○之途中，當時被告甲○○正在接受警方偵訊
      ，無從與被告乙○○就販賣海洛因與林天祥之犯行為犯意
      之聯絡。就此部分，被告甲○○自未構成販賣第一級毒品
      罪。
    (3)上揭部分，檢察官認與前述被告二人成立之販賣毒品罪部
      分，為集合犯之一罪關係，然因既乏證據證明，自無從為
      被告有罪之認定，爰不另為無罪之諭知。
據上論結，應依刑事訴訟法第三百六十八條，判決如主文。
本案經檢察官曾銘芳到庭執行職務。
中    華    民    國    97    年    7     月    8     日
                  刑事第六庭    審判長法  官  蔡崇義
                                      法  官  董武全
                                      法  官  曾文欣
以上正本證明與原本無異。
如不服本判決，應於收受本判決後十日內向本院提出上訴書狀。
其未敘述上訴理由者並得於提起上訴後十日內向本院補提理由書
狀（均須按他造當事人之人數附繕本）「切勿逕送上級法院」。
                                      書記官  李育儒
中    華    民    國    97    年    7     月    9     日
附錄本案論罪科刑法條全文：
毒品危害防制條例第4條第1項、第2項
製造、運輸、販賣第一級毒品者，處死刑或無期徒刑；處無期徒
刑者，得併科新臺幣1千萬元以下罰金。
製造、運輸、販賣第二級毒品者，處無期徒刑或7年以上有期徒
刑，得併科新臺幣7百萬元以下罰金。
毒品危害防制條例第8條第2項
轉讓第二級毒品者，處6月以上5年以下有期徒刑，得併科新臺幣
70萬元以下罰金。
槍砲彈藥刀械管制條例第8條:
未經許可，製造、販賣或運輸鋼筆槍、瓦斯槍、麻醉槍、獵槍、
空氣槍或第4條第1項第1款所定其他可發射金屬或子彈具有殺傷
力之各式槍砲者，處無期徒刑或5年以上有期徒刑，併科新臺幣1
千萬元以下罰金。
未經許可，轉讓、出租或出借前項所列槍枝者，處5年以上有期
徒刑，併科新臺幣1千萬元以下罰金。
意圖供自己或他人犯罪之用，而犯前二項之罪者，處無期徒刑或
7年以上有期徒刑，併科新臺幣 1千萬元以下罰金。
未經許可，持有、寄藏或意圖販賣而陳列第1項所列槍枝者，處3
年以上10年以下有期徒刑，併科新臺幣700萬元以下罰金。
第1項至第3項之未遂犯罰之。
槍砲彈藥刀械管制條例第12條
未經許可，製造、販賣或運輸子彈者，處1年以上7年以下有期徒
刑，併科新台幣5百萬元以下罰金。
未經許可，轉讓、出租或出借子彈者，處6月以上5年以下有期徒
刑，併科新台幣3百萬元以下罰金。
意圖供自己或他人犯罪之用，而犯前二項之罪者，處3年以上10
年以下有期徒刑，併科新台幣7百萬元以下罰金。
未經許可，持有、寄藏或意圖販賣而陳列子彈者，處5年以下有
期徒刑，併科新台幣3百萬元以下罰金。
第一項至第三項之未遂犯罰之。
附表一：毒品部分
┌──┬───┬───┬────┬─────────┬──────────────────┐
│編號│販賣對│時間  │ 地點   │毒品種類次數及價格│      所犯罪名及處罰                │
│    │象    │      │        │                  │                                    │
├──┼───┼───┼────┼─────────┼──────────────────┤
│一  │林俊賢│95年7 │不詳    │販賣第2 級毒品甲基│甲○○共同販賣第二級毒品，累犯，處有│
│    │      │月間某│        │安非他命1 次，重量│期徒刑柒年肆月。扣案第二級毒品甲基安│
│    │      │日    │        │約1 錢、價格7,000 │非他命拾柒包（合計毛重拾玖點伍捌壹公│
│    │      │      │        │元。              │克、含外包裝袋個、內包裝袋拾柒個，│
│    │      │      │        │                  │其中拾包，標籤重量共為玖點捌陸壹公克│
│    │      │      │        │                  │，見行政院衛生署管制藥品管理局96年7 │
│    │      │      │        │                  │月9日管檢字第0000000000號鑑定書；其 │
│    │      │      │        │                  │餘柒包，驗餘毛重玖點柒貳公克，見內政│
│    │      │      │        │                  │部警政署刑事警察局96年8月13日刑鑑字 │
│    │      │      │        │                  │第0000000000號鑑定書），沒收銷燬之；│
│    │      │      │        │                  │扣案販賣第二級毒品甲基安非他命所得新│
│    │      │      │        │                  │臺幣柒仟元、行動電話壹支（含門號0913│
│    │      │      │        │                  │257944號SIM卡壹張）、空夾鏈袋伍包、 │
│    │      │      │        │                  │電子磅秤壹台、攪拌用玻璃杯壹個、攪拌│
│    │      │      │        │                  │棒壹支、塑膠鏟管肆支均沒收。        │
│    │      │      │        │                  │乙○○共同販賣第二級毒品，處有期徒刑│
│    │      │      │        │                  │柒年貳月。扣案第二級毒品甲基安非他命│
│    │      │      │        │                  │拾柒包（合計毛重拾玖點伍捌壹公克、含│
│    │      │      │        │                  │外包裝袋個、內包裝袋拾柒個，其中拾│
│    │      │      │        │                  │包，標籤重量共為玖點捌陸壹公克，見行│
│    │      │      │        │                  │政院衛生署管制藥品管理局96年7月9日管│
│    │      │      │        │                  │檢字第0000000000號鑑定書；其餘柒包，│
│    │      │      │        │                  │驗餘毛重玖點柒貳公克，見內政部警政署│
│    │      │      │        │                  │刑事警察局96年8月13日刑鑑字第0960120│
│    │      │      │        │                  │116號鑑定書），沒收銷燬之；扣案販賣 │
│    │      │      │        │                  │第二級毒品甲基安非他命所得新臺幣柒仟│
│    │      │      │        │                  │元、行動電話壹支（含門號0000000000號│
│    │      │      │        │                  │SIM卡壹張）、空夾鏈袋伍包、電子磅秤 │
│    │      │      │        │                  │壹台、攪拌用玻璃杯壹個、攪拌棒壹支、│
│    │      │      │        │                  │塑膠鏟管肆支均沒收。                │
├──┼───┼───┼────┼─────────┼──────────────────┤
│二  │林俊賢│95年8 │不詳    │販賣第2 級毒品甲基│甲○○共同販賣第二級毒品，累犯，處有│
│    │      │月間某│        │安非他命1 次，重量│期徒刑柒年肆月。扣案第二級毒品甲基安│
│    │      │日    │        │約1 錢、價格7,000 │非他命拾柒包（合計毛重拾玖點伍捌壹公│
│    │      │      │        │元。              │克、含外包裝袋個、內包裝袋拾柒個，│
│    │      │      │        │                  │其中拾包，標籤重量共為玖點捌陸壹公克│
│    │      │      │        │                  │，見行政院衛生署管制藥品管理局96年7 │
│    │      │      │        │                  │月9日管檢字第0000000000號鑑定書；其 │
│    │      │      │        │                  │餘柒包，驗餘毛重玖點柒貳公克，見內政│
│    │      │      │        │                  │部警政署刑事警察局96年8月13日刑鑑字 │
│    │      │      │        │                  │第0000000000號鑑定書），沒收銷燬之；│
│    │      │      │        │                  │扣案販賣第二級毒品甲基安非他命所得新│
│    │      │      │        │                  │臺幣柒仟元、行動電話壹支（含門號0913│
│    │      │      │        │                  │257944號SIM卡壹張）、空夾鏈袋伍包、 │
│    │      │      │        │                  │電子磅秤壹台、攪拌用玻璃杯壹個、攪拌│
│    │      │      │        │                  │棒壹支、塑膠鏟管肆支均沒收。        │
│    │      │      │        │                  │乙○○共同販賣第二級毒品，處有期徒刑│
│    │      │      │        │                  │柒年貳月。扣案第二級毒品甲基安非他命│
│    │      │      │        │                  │拾柒包（合計毛重拾玖點伍捌壹公克、含│
│    │      │      │        │                  │外包裝袋個、內包裝袋拾柒個，其中拾│
│    │      │      │        │                  │包，標籤重量共為玖點捌陸壹公克，見行│
│    │      │      │        │                  │政院衛生署管制藥品管理局96年7月9日管│
│    │      │      │        │                  │檢字第0000000000號鑑定書；其餘柒包，│
│    │      │      │        │                  │驗餘毛重玖點柒貳公克，見內政部警政署│
│    │      │      │        │                  │刑事警察局96年8月13日刑鑑字第0960120│
│    │      │      │        │                  │116號鑑定書），沒收銷燬之；扣案販賣 │
│    │      │      │        │                  │第二級毒品甲基安非他命所得新臺幣柒仟│
│    │      │      │        │                  │元、行動電話壹支（含門號0000000000號│
│    │      │      │        │                  │SIM卡壹張）、空夾鏈袋伍包、電子磅秤 │
│    │      │      │        │                  │壹台、攪拌用玻璃杯壹個、攪拌棒壹支、│
│    │      │      │        │                  │塑膠鏟管肆支均沒收。                │
├──┼───┼───┼────┼─────────┼──────────────────┤
│三  │林俊賢│95年9 │不詳    │販賣第2 級毒品甲基│甲○○共同販賣第二級毒品，累犯，處有│
│    │      │月間某│        │安非他命1 次，重量│期徒刑柒年肆月。扣案第二級毒品甲基安│
│    │      │日    │        │約1 錢、價格7,000 │非他命拾柒包（合計毛重拾玖點伍捌壹公│
│    │      │      │        │元。              │克、含外包裝袋個、內包裝袋拾柒個，│
│    │      │      │        │                  │其中拾包，標籤重量共為玖點捌陸壹公克│
│    │      │      │        │                  │，見行政院衛生署管制藥品管理局96年7 │
│    │      │      │        │                  │月9日管檢字第0000000000號鑑定書；其 │
│    │      │      │        │                  │餘柒包，驗餘毛重玖點柒貳公克，見內政│
│    │      │      │        │                  │部警政署刑事警察局96年8月13日刑鑑字 │
│    │      │      │        │                  │第0000000000號鑑定書），沒收銷燬之；│
│    │      │      │        │                  │扣案販賣第二級毒品甲基安非他命所得新│
│    │      │      │        │                  │臺幣柒仟元、行動電話壹支（含門號0913│
│    │      │      │        │                  │257944號SIM卡壹張）、空夾鏈袋伍包、 │
│    │      │      │        │                  │電子磅秤壹台、攪拌用玻璃杯壹個、攪拌│
│    │      │      │        │                  │棒壹支、塑膠鏟管肆支均沒收。        │
│    │      │      │        │                  │乙○○共同販賣第二級毒品，處有期徒刑│
│    │      │      │        │                  │柒年貳月。扣案第二級毒品甲基安非他命│
│    │      │      │        │                  │拾柒包（合計毛重拾玖點伍捌壹公克、含│
│    │      │      │        │                  │外包裝袋個、內包裝袋拾柒個，其中拾│
│    │      │      │        │                  │包，標籤重量共為玖點捌陸壹公克，見行│
│    │      │      │        │                  │政院衛生署管制藥品管理局96年7月9日管│
│    │      │      │        │                  │檢字第0000000000號鑑定書；其餘柒包，│
│    │      │      │        │                  │驗餘毛重玖點柒貳公克，見內政部警政署│
│    │      │      │        │                  │刑事警察局96年8月13日刑鑑字第0960120│
│    │      │      │        │                  │116號鑑定書），沒收銷燬之；扣案販賣 │
│    │      │      │        │                  │第二級毒品甲基安非他命所得新臺幣柒仟│
│    │      │      │        │                  │元、行動電話壹支（含門號0000000000號│
│    │      │      │        │                  │SIM卡壹張）、空夾鏈袋伍包、電子磅秤 │
│    │      │      │        │                  │壹台、攪拌用玻璃杯壹個、攪拌棒壹支、│
│    │      │      │        │                  │塑膠鏟管肆支均沒收。                │
├──┼───┼───┼────┼─────────┼──────────────────┤
│四  │林俊賢│95年10│不詳    │販賣第2 級毒品甲基│甲○○共同販賣第二級毒品，累犯，處有│
│    │      │月間某│        │安非他命1 次，重量│期徒刑柒年肆月。扣案第二級毒品甲基安│
│    │      │日    │        │約1 錢、價格7,000 │非他命拾柒包（合計毛重拾玖點伍捌壹公│
│    │      │      │        │元。              │克、含外包裝袋個、內包裝袋拾柒個，│
│    │      │      │        │                  │其中拾包，標籤重量共為玖點捌陸壹公克│
│    │      │      │        │                  │，見行政院衛生署管制藥品管理局96年7 │
│    │      │      │        │                  │月9日管檢字第0000000000號鑑定書；其 │
│    │      │      │        │                  │餘柒包，驗餘毛重玖點柒貳公克，見內政│
│    │      │      │        │                  │部警政署刑事警察局96年8月13日刑鑑字 │
│    │      │      │        │                  │第0000000000號鑑定書），沒收銷燬之；│
│    │      │      │        │                  │扣案販賣第二級毒品甲基安非他命所得新│
│    │      │      │        │                  │臺幣柒仟元、行動電話壹支（含門號0913│
│    │      │      │        │                  │257944號SIM卡壹張）、空夾鏈袋伍包、 │
│    │      │      │        │                  │電子磅秤壹台、攪拌用玻璃杯壹個、攪拌│
│    │      │      │        │                  │棒壹支、塑膠鏟管肆支均沒收。        │
│    │      │      │        │                  │乙○○共同販賣第二級毒品，處有期徒刑│
│    │      │      │        │                  │柒年貳月。扣案第二級毒品甲基安非他命│
│    │      │      │        │                  │拾柒包（合計毛重拾玖點伍捌壹公克、含│
│    │      │      │        │                  │外包裝袋個、內包裝袋拾柒個，其中拾│
│    │      │      │        │                  │包，標籤重量共為玖點捌陸壹公克，見行│
│    │      │      │        │                  │政院衛生署管制藥品管理局96年7月9日管│
│    │      │      │        │                  │檢字第0000000000號鑑定書；其餘柒包，│
│    │      │      │        │                  │驗餘毛重玖點柒貳公克，見內政部警政署│
│    │      │      │        │                  │刑事警察局96年8月13日刑鑑字第0960120│
│    │      │      │        │                  │116號鑑定書），沒收銷燬之；扣案販賣 │
│    │      │      │        │                  │第二級毒品甲基安非他命所得新臺幣柒仟│
│    │      │      │        │                  │元、行動電話壹支（含門號0000000000號│
│    │      │      │        │                  │SIM卡壹張）、空夾鏈袋伍包、電子磅秤 │
│    │      │      │        │                  │壹台、攪拌用玻璃杯壹個、攪拌棒壹支、│
│    │      │      │        │                  │塑膠鏟管肆                          │
│    │      │      │        │                  │支均沒收。                          │
├──┼───┼───┼────┼─────────┼──────────────────┤
│五  │林俊賢│95年11│不詳    │販賣第2 級毒品甲基│甲○○共同販賣第二級毒品，累犯，處有│
│    │      │月間某│        │安非他命1 次，重量│期徒刑柒年肆月。扣案第二級毒品甲基安│
│    │      │日    │        │約1 錢、價格7,000 │非他命拾柒包（合計毛重拾玖點伍捌壹公│
│    │      │      │        │元。              │克、含外包裝袋個、內包裝袋拾柒個，│
│    │      │      │        │                  │其中拾包，標籤重量共為玖點捌陸壹公克│
│    │      │      │        │                  │，見行政院衛生署管制藥品管理局96年7 │
│    │      │      │        │                  │月9日管檢字第0000000000號鑑定書；其 │
│    │      │      │        │                  │餘柒包，驗餘毛重玖點柒貳公克，見內政│
│    │      │      │        │                  │部警政署刑事警察局96年8月13日刑鑑字 │
│    │      │      │        │                  │第0000000000號鑑定書），沒收銷燬之；│
│    │      │      │        │                  │扣案販賣第二級毒品甲基安非他命所得新│
│    │      │      │        │                  │臺幣柒仟元、行動電話壹支（含門號0913│
│    │      │      │        │                  │257944號SIM卡壹張）、空夾鏈袋伍包、 │
│    │      │      │        │                  │電子磅秤壹台、攪拌用玻璃杯壹個、攪拌│
│    │      │      │        │                  │棒壹支、塑膠鏟管肆支均沒收。        │
│    │      │      │        │                  │乙○○共同販賣第二級毒品，處有期徒刑│
│    │      │      │        │                  │柒年貳月。扣案第二級毒品甲基安非他命│
│    │      │      │        │                  │拾柒包（合計毛重拾玖點伍捌壹公克、含│
│    │      │      │        │                  │外包裝袋個、內包裝袋拾柒個，其中拾│
│    │      │      │        │                  │包，標籤重量共為玖點捌陸壹公克，見行│
│    │      │      │        │                  │政院衛生署管制藥品管理局96年7月9日管│
│    │      │      │        │                  │檢字第0000000000號鑑定書；其餘柒包，│
│    │      │      │        │                  │驗餘毛重玖點柒貳公克，見內政部警政署│
│    │      │      │        │                  │刑事警察局96年8月13日刑鑑字第0960120│
│    │      │      │        │                  │116號鑑定書），沒收銷燬之；扣案販賣 │
│    │      │      │        │                  │第二級毒品甲基安非他命所得新臺幣柒仟│
│    │      │      │        │                  │元、行動電話壹支（含門號0000000000號│
│    │      │      │        │                  │SIM卡壹張）、空夾鏈袋伍包、電子磅秤 │
│    │      │      │        │                  │壹台、攪拌用玻璃杯壹個、攪拌棒壹支、│
│    │      │      │        │                  │塑膠鏟管肆支均沒收。                │
├──┼───┼───┼────┼─────────┼──────────────────┤
│六  │林俊賢│95年12│不詳    │販賣第2 級毒品甲基│甲○○共同販賣第二級毒品，累犯，處有│
│    │      │月間某│        │安非他命1 次，重量│期徒刑柒年肆月。扣案第二級毒品甲基安│
│    │      │日    │        │約1 錢、價格7,000 │非他命拾柒包（合計毛重拾玖點伍捌壹公│
│    │      │      │        │元。              │克、含外包裝袋個、內包裝袋拾柒個，│
│    │      │      │        │                  │其中拾包，標籤重量共為玖點捌陸壹公克│
│    │      │      │        │                  │，見行政院衛生署管制藥品管理局96年7 │
│    │      │      │        │                  │月9日管檢字第0000000000號鑑定書；其 │
│    │      │      │        │                  │餘柒包，驗餘毛重玖點柒貳公克，見內政│
│    │      │      │        │                  │部警政署刑事警察局96年8月13日刑鑑字 │
│    │      │      │        │                  │第0000000000號鑑定書），沒收銷燬之；│
│    │      │      │        │                  │扣案販賣第二級毒品甲基安非他命所得新│
│    │      │      │        │                  │臺幣柒仟元、行動電話壹支（含門號0913│
│    │      │      │        │                  │257944號SIM卡壹張）、空夾鏈袋伍包、 │
│    │      │      │        │                  │電子磅秤壹台、攪拌用玻璃杯壹個、攪拌│
│    │      │      │        │                  │棒壹支、塑膠鏟管肆支均沒收。        │
│    │      │      │        │                  │乙○○共同販賣第二級毒品，處有期徒刑│
│    │      │      │        │                  │柒年貳月。扣案第二級毒品甲基安非他命│
│    │      │      │        │                  │拾柒包（合計毛重拾玖點伍捌壹公克、含│
│    │      │      │        │                  │外包裝袋個、內包裝袋拾柒個，其中拾│
│    │      │      │        │                  │包，標籤重量共為玖點捌陸壹公克，見行│
│    │      │      │        │                  │政院衛生署管制藥品管理局96年7月9日管│
│    │      │      │        │                  │檢字第0000000000號鑑定書；其餘柒包，│
│    │      │      │        │                  │驗餘毛重玖點柒貳公克，見內政部警政署│
│    │      │      │        │                  │刑事警察局96年8月13日刑鑑字第0960120│
│    │      │      │        │                  │116號鑑定書），沒收銷燬之；扣案販賣 │
│    │      │      │        │                  │第二級毒品甲基安非他命所得新臺幣柒仟│
│    │      │      │        │                  │元、行動電話壹支（含門號0000000000號│
│    │      │      │        │                  │SIM卡壹張）、空夾鏈袋伍包、電子磅秤 │
│    │      │      │        │                  │壹台、攪拌用玻璃杯壹個、攪拌棒壹支、│
│    │      │      │        │                  │塑膠鏟管肆支均沒收。                │
├──┼───┼───┼────┼─────────┼──────────────────┤
│七  │林俊賢│96年1 │不詳    │販賣第2 級毒品甲基│甲○○共同販賣第二級毒品，累犯，處有│
│    │      │月間某│        │安非他命1 次，重量│期徒刑柒年肆月。扣案第二級毒品甲基安│
│    │      │日    │        │約1 錢、價格7,000 │非他命拾柒包（合計毛重拾玖點伍捌壹公│
│    │      │      │        │元。              │克、含外包裝袋個、內包裝袋拾柒個，│
│    │      │      │        │                  │其中拾包，標籤重量共為玖點捌陸壹公克│
│    │      │      │        │                  │，見行政院衛生署管制藥品管理局96年7 │
│    │      │      │        │                  │月9日管檢字第0000000000號鑑定書；其 │
│    │      │      │        │                  │餘柒包，驗餘毛重玖點柒貳公克，見內政│
│    │      │      │        │                  │部警政署刑事警察局96年8月13日刑鑑字 │
│    │      │      │        │                  │第0000000000號鑑定書），沒收銷燬之；│
│    │      │      │        │                  │扣案販賣第二級毒品甲基安非他命所得新│
│    │      │      │        │                  │臺幣柒仟元、行動電話壹支（含門號0913│
│    │      │      │        │                  │257944號SIM卡壹張）、空夾鏈袋伍包、 │
│    │      │      │        │                  │電子磅秤壹台、攪拌用玻璃杯壹個、攪拌│
│    │      │      │        │                  │棒壹支、塑膠鏟管肆支均沒收。        │
│    │      │      │        │                  │乙○○共同販賣第二級毒品，處有期徒刑│
│    │      │      │        │                  │柒年貳月。扣案第二級毒品甲基安非他命│
│    │      │      │        │                  │拾柒包（合計毛重拾玖點伍捌壹公克、含│
│    │      │      │        │                  │外包裝袋個、內包裝袋拾柒個，其中拾│
│    │      │      │        │                  │包，標籤重量共為玖點捌陸壹公克，見行│
│    │      │      │        │                  │政院衛生署管制藥品管理局96年7月9日管│
│    │      │      │        │                  │檢字第0000000000號鑑定書；其餘柒包，│
│    │      │      │        │                  │驗餘毛重玖點柒貳公克，見內政部警政署│
│    │      │      │        │                  │刑事警察局96年8月13日刑鑑字第0960120│
│    │      │      │        │                  │116號鑑定書），沒收銷燬之；扣案販賣 │
│    │      │      │        │                  │第二級毒品甲基安非他命所得新臺幣柒仟│
│    │      │      │        │                  │元、行動電話壹支（含門號0000000000號│
│    │      │      │        │                  │SIM卡壹張）、空夾鏈袋伍包、電子磅秤 │
│    │      │      │        │                  │壹台、攪拌用玻璃杯壹個、攪拌棒壹支、│
│    │      │      │        │                  │塑膠鏟管肆支均沒收。                │
├──┼───┼───┼────┼─────────┼──────────────────┤
│八  │林俊賢│96年2 │不詳    │販賣第2 級毒品甲基│甲○○共同販賣第二級毒品，累犯，處有│
│    │      │月間某│        │安非他命1 次，重量│期徒刑柒年肆月。扣案第二級毒品甲基安│
│    │      │日    │        │約1 錢、價格7,000 │非他命拾柒包（合計毛重拾玖點伍捌壹公│
│    │      │      │        │元。              │克、含外包裝袋個、內包裝袋拾柒個，│
│    │      │      │        │                  │其中拾包，標籤重量共為玖點捌陸壹公克│
│    │      │      │        │                  │，見行政院衛生署管制藥品管理局96年7 │
│    │      │      │        │                  │月9日管檢字第0000000000號鑑定書；其 │
│    │      │      │        │                  │餘柒包，驗餘毛重玖點柒貳公克，見內政│
│    │      │      │        │                  │部警政署刑事警察局96年8月13日刑鑑字 │
│    │      │      │        │                  │第0000000000號鑑定書），沒收銷燬之；│
│    │      │      │        │                  │扣案販賣第二級毒品甲基安非他命所得新│
│    │      │      │        │                  │臺幣柒仟元、行動電話壹支（含門號0913│
│    │      │      │        │                  │257944號SIM卡壹張）、空夾鏈袋伍包、 │
│    │      │      │        │                  │電子磅秤壹台、攪拌用玻璃杯壹個、攪拌│
│    │      │      │        │                  │棒壹支、塑膠鏟管肆支均沒收。        │
│    │      │      │        │                  │乙○○共同販賣第二級毒品，處有期徒刑│
│    │      │      │        │                  │柒年貳月。扣案第二級毒品甲基安非他命│
│    │      │      │        │                  │拾柒包（合計毛重拾玖點伍捌壹公克、含│
│    │      │      │        │                  │外包裝袋個、內包裝袋拾柒個，其中拾│
│    │      │      │        │                  │包，標籤重量共為玖點捌陸壹公克，見行│
│    │      │      │        │                  │政院衛生署管制藥品管理局96年7月9日管│
│    │      │      │        │                  │檢字第0000000000號鑑定書；其餘柒包，│
│    │      │      │        │                  │驗餘毛重玖點柒貳公克，見內政部警政署│
│    │      │      │        │                  │刑事警察局96年8月13日刑鑑字第0960120│
│    │      │      │        │                  │116號鑑定書），沒收銷燬之；扣案販賣 │
│    │      │      │        │                  │第二級毒品甲基安非他命所得新臺幣柒仟│
│    │      │      │        │                  │元、行動電話壹支（含門號0000000000號│
│    │      │      │        │                  │SIM卡壹張）、空夾鏈袋伍包、電子磅秤 │
│    │      │      │        │                  │壹台、攪拌用玻璃杯壹個、攪拌棒壹支、│
│    │      │      │        │                  │塑膠鏟管肆支均沒收。                │
├──┼───┼───┼────┼─────────┼──────────────────┤
│九  │郭冠佑│96年1 │雲林縣虎│販賣第2 級毒品甲基│1.(1)甲○○共同販賣第二級毒品，累犯，│
│    │      │月起至│尾鎮燦坤│安非他命共5 次，重│  處有期徒刑柒年月。扣案第二級毒品│
│    │      │同年3 │3C館外停│量不詳、每次價格  │  甲基安非他命拾柒包（合計毛重拾玖點│
│    │      │月底  │車場    │5,000 元。        │  伍捌壹公克、含外包裝袋個、內包裝│
│    │      │      │        │                  │  袋拾柒個，其中拾包，標籤重量共為玖│
│    │      │      │        │                  │  點捌陸壹公克，見行政院衛生署管制藥│
│    │      │      │        │                  │  品管理局96年7月9日管檢字第09600065│
│    │      │      │        │                  │  82號鑑定書；其餘柒包，驗餘毛重玖點│
│    │      │      │        │                  │  柒貳公克，見內政部警政署刑事警察局│
│    │      │      │        │                  │  96年8月13日刑鑑字第0000000000號鑑 │
│    │      │      │        │                  │  定書），沒收銷燬之；扣案販賣第二級│
│    │      │      │        │                  │  毒品甲基安非他命所得新臺幣伍仟元、│
│    │      │      │        │                  │  行動電話貳支（含門號0000000000、09│
│    │      │      │        │                  │  00000000號SIM卡各壹張）、空夾鏈袋 │
│    │      │      │        │                  │  伍包、電子磅秤壹台、攪拌用玻璃杯壹│
│    │      │      │        │                  │  個、攪拌棒壹支、塑膠鏟管肆支均沒收│
│    │      │      │        │                  │  。                                │
│    │      │      │        │                  │  (2)乙○○共同販賣第二級毒品，處有期│
│    │      │      │        │                  │  徒刑柒年壹月。扣案第二級毒品甲基安│
│    │      │      │        │                  │  非他命拾柒包（合計毛重拾玖點伍捌壹│
│    │      │      │        │                  │  公克、含外包裝袋個、內包裝袋拾柒│
│    │      │      │        │                  │  個，其中拾包，標籤重量共為玖點捌陸│
│    │      │      │        │                  │  壹公克，見行政院衛生署管制藥品管理│
│    │      │      │        │                  │  局96年7月9日管檢字第0000000000號鑑│
│    │      │      │        │                  │  定書；其餘柒包，驗餘毛重玖點柒貳公│
│    │      │      │        │                  │  克，見內政部警政署刑事警察局96年8 │
│    │      │      │        │                  │  月13日刑鑑字第0000000000號鑑定書）│
│    │      │      │        │                  │  ，沒收銷燬之；扣案販賣第二級毒品甲│
│    │      │      │        │                  │  基安非他命所得新臺幣伍仟元、行動電│
│    │      │      │        │                  │  話貳支（含門號0000000000、00000000│
│    │      │      │        │                  │  39號SIM卡各壹張）、空夾鏈袋伍包、 │
│    │      │      │        │                  │  電子磅秤壹台、攪拌用玻璃杯壹個、攪│
│    │      │      │        │                  │  拌棒壹支、塑膠鏟管肆支均沒收。    │
│    │      │      │        │                  │2.(1)甲○○共同販賣第二級毒品，累犯，│
│    │      │      │        │                  │  處有期徒刑柒年月。扣案第二級毒品│
│    │      │      │        │                  │  甲基安非他命拾柒包（合計毛重拾玖點│
│    │      │      │        │                  │  伍捌壹公克、含外包裝袋個、內包裝│
│    │      │      │        │                  │  袋拾柒個，其中拾包，標籤重量共為玖│
│    │      │      │        │                  │  點捌陸壹公克，見行政院衛生署管制藥│
│    │      │      │        │                  │  品管理局96年7月9日管檢字第96000658│
│    │      │      │        │                  │  2號鑑定書；其餘柒包，驗餘毛重玖點 │
│    │      │      │        │                  │  柒貳公克，見內政部警政署刑事警察局│
│    │      │      │        │                  │  96年8月13日刑鑑字第0000000000號鑑 │
│    │      │      │        │                  │  定書），沒收銷燬之；扣案販賣第二級│
│    │      │      │        │                  │  毒品甲基安非他命所得新臺幣伍仟元、│
│    │      │      │        │                  │  行動電話貳支（含門號0000000000、09│
│    │      │      │        │                  │  00000000號SIM卡各壹張）、空夾鏈袋 │
│    │      │      │        │                  │  伍包、電子磅秤壹台、攪拌用玻璃杯壹│
│    │      │      │        │                  │  個、攪拌棒壹支、塑膠鏟管肆支均沒收│
│    │      │      │        │                  │  。                                │
│    │      │      │        │                  │  (2)乙○○共同販賣第二級毒品，處有期│
│    │      │      │        │                  │  徒刑柒年壹月。扣案第二級毒品甲基安│
│    │      │      │        │                  │  非他命拾柒包（合計毛重拾玖點伍捌壹│
│    │      │      │        │                  │  公克、含外包裝袋個、內包裝袋拾柒│
│    │      │      │        │                  │  個，其中拾包，標籤重量共為玖點捌陸│
│    │      │      │        │                  │  壹公克，見行政院衛生署管制藥品管理│
│    │      │      │        │                  │  局96年7月9日管檢字第0000000000號鑑│
│    │      │      │        │                  │  定書；其餘柒包，驗餘毛重玖點柒貳公│
│    │      │      │        │                  │  克，見內政部警政署刑事警察局96年8 │
│    │      │      │        │                  │  月13日刑鑑字第0000000000號鑑定書）│
│    │      │      │        │                  │  ，沒收銷燬之；扣案販賣第二級毒品甲│
│    │      │      │        │                  │  基安非他命所得新臺幣伍仟元、行動電│
│    │      │      │        │                  │  話貳支（含門號0000000000、00000000│
│    │      │      │        │                  │  39號SIM卡各壹張）、空夾鏈袋伍包、 │
│    │      │      │        │                  │  電子磅秤壹台、攪拌用玻璃杯壹個、攪│
│    │      │      │        │                  │  拌棒壹支、塑膠鏟管肆支均沒收。    │
│    │      │      │        │                  │3.(1)甲○○共同販賣第二級毒品，累犯，│
│    │      │      │        │                  │  處有期徒刑柒年月。扣案第二級毒品│
│    │      │      │        │                  │  甲基安非他命拾柒包（合計毛重拾玖點│
│    │      │      │        │                  │  伍捌壹公克、含外包裝袋個、內包裝│
│    │      │      │        │                  │  袋拾柒個，其中拾包，標籤重量共為玖│
│    │      │      │        │                  │  點捌陸壹公克，見行政院衛生署管制藥│
│    │      │      │        │                  │  品管理局96年7月9日管檢字第09600065│
│    │      │      │        │                  │  82號鑑定書；其餘柒包，驗餘毛重玖點│
│    │      │      │        │                  │  柒貳公克，見內政部警政署刑事警察局│
│    │      │      │        │                  │  96年8月13日刑鑑字第0000000000號鑑 │
│    │      │      │        │                  │  定書），沒收銷燬之；扣案販賣第二級│
│    │      │      │        │                  │  毒品甲基安非他命所得新臺幣伍仟元、│
│    │      │      │        │                  │  行動電話貳支（含門號0000000000、09│
│    │      │      │        │                  │  00000000號SIM卡各壹張）、空夾鏈袋 │
│    │      │      │        │                  │  伍包、電子磅秤壹台、攪拌用玻璃杯壹│
│    │      │      │        │                  │  個、攪拌棒壹支、塑膠鏟管肆支均沒收│
│    │      │      │        │                  │  。                                │
│    │      │      │        │                  │  (2)乙○○共同販賣第二級毒品，處有期│
│    │      │      │        │                  │  徒刑柒年壹月。扣案第二級毒品甲基安│
│    │      │      │        │                  │  非他命拾柒包（合計毛重拾玖點伍捌壹│
│    │      │      │        │                  │  公克、含外包裝袋個、內包裝袋拾柒│
│    │      │      │        │                  │  個，其中拾包，標籤重量共為玖點捌陸│
│    │      │      │        │                  │  壹公克，見行政院衛生署管制藥品管理│
│    │      │      │        │                  │  局96年7月9日管檢字第0000000000號鑑│
│    │      │      │        │                  │  定書；其餘柒包，驗餘毛重玖點柒貳公│
│    │      │      │        │                  │  克，見內政部警政署刑事警察局96年8 │
│    │      │      │        │                  │  月13日刑鑑字第0000000000號鑑定書）│
│    │      │      │        │                  │  ，沒收銷燬之；扣案販賣第二級毒品甲│
│    │      │      │        │                  │  基安非他命所得新臺幣伍仟元、行動電│
│    │      │      │        │                  │  話貳支（含門號0000000000、00000000│
│    │      │      │        │                  │  39號SIM卡各壹張）、空夾鏈袋伍包、 │
│    │      │      │        │                  │  電子磅秤壹台、攪拌用玻璃杯壹個、攪│
│    │      │      │        │                  │  拌棒壹支、塑膠鏟管肆支均沒收。    │
│    │      │      │        │                  │4.(1)甲○○共同販賣第二級毒品，累犯，│
│    │      │      │        │                  │  處有期徒刑柒年月。扣案第二級毒品│
│    │      │      │        │                  │  甲基安非他命拾柒包（合計毛重拾玖點│
│    │      │      │        │                  │  伍捌壹公克、含外包裝袋個、內包裝│
│    │      │      │        │                  │  袋拾柒個，其中拾包，標籤重量共為玖│
│    │      │      │        │                  │  點捌陸壹公克，見行政院衛生署管制藥│
│    │      │      │        │                  │  品管理局96年7月9日管檢字第09600065│
│    │      │      │        │                  │  82號鑑定書；其餘柒包，驗餘毛重玖點│
│    │      │      │        │                  │  柒貳公克，見內政部警政署刑事警察局│
│    │      │      │        │                  │  96年8月13日刑鑑字第0000000000號鑑 │
│    │      │      │        │                  │  定書），沒收銷燬之；扣案販賣第二級│
│    │      │      │        │                  │  毒品甲基安非他命所得新臺幣伍仟元、│
│    │      │      │        │                  │  行動電話貳支（含門號0000000000、09│
│    │      │      │        │                  │  00000000號SIM卡各壹張）、空夾鏈袋 │
│    │      │      │        │                  │  伍包、電子磅秤壹台、攪拌用玻璃杯壹│
│    │      │      │        │                  │  個、攪拌棒壹支、塑膠鏟管肆支均沒收│
│    │      │      │        │                  │  。                                │
│    │      │      │        │                  │  (2)乙○○共同販賣第二級毒品，處有期│
│    │      │      │        │                  │  徒刑柒年壹月。扣案第二級毒品甲基安│
│    │      │      │        │                  │  非他命拾柒包（合計毛重拾玖點伍捌壹│
│    │      │      │        │                  │  公克、含外包裝袋個、內包裝袋拾柒│
│    │      │      │        │                  │  個，其中拾包，標籤重量共為玖點捌陸│
│    │      │      │        │                  │  壹公克，見行政院衛生署管制藥品管理│
│    │      │      │        │                  │  局96年7月9日管檢字第0000000000號鑑│
│    │      │      │        │                  │  定書；其餘柒包，驗餘毛重玖點柒貳公│
│    │      │      │        │                  │  克，見內政部警政署刑事警察局96年8 │
│    │      │      │        │                  │  月13日刑鑑字第0000000000號鑑定書）│
│    │      │      │        │                  │  ，沒收銷燬之；扣案販賣第二級毒品甲│
│    │      │      │        │                  │  基安非他命所得新臺幣伍仟元、行動電│
│    │      │      │        │                  │  話貳支（含門號0000000000、00000000│
│    │      │      │        │                  │  39號SIM卡各壹張）、空夾鏈袋伍包、 │
│    │      │      │        │                  │  電子磅秤壹台、攪拌用玻璃杯壹個、攪│
│    │      │      │        │                  │  拌棒壹支、塑膠鏟管肆支均沒收。    │
│    │      │      │        │                  │5.(1)甲○○共同販賣第二級毒品，累犯，│
│    │      │      │        │                  │  處有期徒刑柒年月。扣案第二級毒品│
│    │      │      │        │                  │  甲基安非他命拾柒包（合計毛重拾玖點│
│    │      │      │        │                  │  伍捌壹公克、含外包裝袋個、內包裝│
│    │      │      │        │                  │  袋拾柒個，其中拾包，標籤重量共為玖│
│    │      │      │        │                  │  點捌陸壹公克，見行政院衛生署管制藥│
│    │      │      │        │                  │  品管理局96年7月9日管檢字第09600065│
│    │      │      │        │                  │  82號鑑定書；其餘柒包，驗餘毛重玖點│
│    │      │      │        │                  │  柒貳公克，見內政部警政署刑事警察局│
│    │      │      │        │                  │  96年8月13日刑鑑字第0000000000號鑑 │
│    │      │      │        │                  │  定書），沒收銷燬之；扣案販賣第二級│
│    │      │      │        │                  │  毒品甲基安非他命所得新臺幣伍仟元、│
│    │      │      │        │                  │  行動電話貳支（含門號0000000000、09│
│    │      │      │        │                  │  00000000號SIM卡各壹張）、空夾鏈袋 │
│    │      │      │        │                  │  伍包、電子磅秤壹台、攪拌用玻璃杯壹│
│    │      │      │        │                  │  個、攪拌棒壹支、塑膠鏟管肆支均沒收│
│    │      │      │        │                  │  。                                │
│    │      │      │        │                  │  (2)乙○○共同販賣第二級毒品，處有期│
│    │      │      │        │                  │  徒刑柒年壹月。扣案第二級毒品甲基安│
│    │      │      │        │                  │  非他命拾柒包（合計毛重拾玖點伍捌壹│
│    │      │      │        │                  │  公克、含外包裝袋個、內包裝袋拾柒│
│    │      │      │        │                  │  個，其中拾包，標籤重量共為玖點捌陸│
│    │      │      │        │                  │  壹公克，見行政院衛生署管制藥品管理│
│    │      │      │        │                  │  局96年7月9日管檢字第0000000000號鑑│
│    │      │      │        │                  │  定書；其餘柒包，驗餘毛重玖點柒貳公│
│    │      │      │        │                  │  克，見內政部警政署刑事警察局96年8 │
│    │      │      │        │                  │  月13日刑鑑字第0000000000號鑑定書）│
│    │      │      │        │                  │  ，沒收銷燬之；扣案販賣第二級毒品甲│
│    │      │      │        │                  │  基安非他命所得新臺幣伍仟元、行動電│
│    │      │      │        │                  │  話貳支（含門號0000000000、00000000│
│    │      │      │        │                  │  39號SIM卡各壹張）、空夾鏈袋伍包、 │
│    │      │      │        │                  │  電子磅秤壹台、攪拌用玻璃杯壹個、攪│
│    │      │      │        │                  │  拌棒壹支、塑膠鏟管肆支均沒收。    │
├──┼───┼───┼────┼─────────┼──────────────────┤
│十  │郭冠佑│96年2 │雲林縣虎│販賣第1 級毒品海洛│1.(1)甲○○共同販賣第一級毒品，累犯，│
│    │      │月間某│尾鎮燦坤│因共2 次，重量不詳│  處有期徒刑拾伍年陸月。扣案第一級毒│
│    │      │日及同│3C館外停│、每次價格7,000 元│  品海洛因伍拾玖包（合計淨重壹貳伍點│
│    │      │年3 月│車場    │。                │  壹玖公克、含外包裝袋肆個、內包裝袋│
│    │      │      │        │                  │  伍拾玖個，其中拾玖包，淨重捌點柒參│
│    │      │      │        │                  │  公克，見法務部調查局96年6月5日調科│
│    │      │      │        │                  │  壹字第09623048800號鑑定書；其餘肆 │
│    │      │      │        │                  │  拾包，淨重壹壹陸點肆陸公克，見法務│
│    │      │      │        │                  │  部調查局96年7月21日調科壹字第09623│
│    │      │      │        │                  │  056260號鑑定書），沒收銷燬之；扣案│
│    │      │      │        │                  │  販賣第一級毒品海洛因所得新臺幣柒仟│
│    │      │      │        │                  │  元、行動電話壹支（含門號0000000000│
│    │      │      │        │                  │  號SIM卡壹張）、空夾鏈袋伍包、電子 │
│    │      │      │        │                  │  磅秤壹台、攪拌用玻璃杯壹個、攪拌棒│
│    │      │      │        │                  │  壹支、塑膠鏟管肆支、壓模機具壹組均│
│    │      │      │        │                  │  沒收。                            │
│    │      │      │        │                  │  (2)乙○○共同販賣第一級毒品，處有期│
│    │      │      │        │                  │  徒刑拾伍年月。扣案第一級毒品海洛│
│    │      │      │        │                  │  因伍拾玖包（合計淨重壹貳伍點壹玖公│
│    │      │      │        │                  │  克、含外包裝袋肆個、內包裝袋伍拾玖│
│    │      │      │        │                  │  個，其中拾玖包，淨重捌點柒參公克，│
│    │      │      │        │                  │  見法務部調查局96年6月5日調科壹字第│
│    │      │      │        │                  │  00000000000號鑑定書；其餘肆拾包， │
│    │      │      │        │                  │  淨重壹壹陸點肆陸公克，見法務部調查│
│    │      │      │        │                  │  局96年7月21日調科壹字第00000000000│
│    │      │      │        │                  │  號鑑定書），沒收銷燬之；扣案販賣第│
│    │      │      │        │                  │  一級毒品海洛因所得新臺幣柒仟元、行│
│    │      │      │        │                  │  動電話壹支（含門號0000000000號SIM │
│    │      │      │        │                  │  卡壹張）、空夾鏈袋伍包、電子磅秤壹│
│    │      │      │        │                  │  台、攪拌用玻璃杯壹個、攪拌棒壹支、│
│    │      │      │        │                  │  塑膠鏟管肆支、壓模機具壹組均沒收。│
│    │      │      │        │                  │2.(1)甲○○共同販賣第一級毒品，累犯，│
│    │      │      │        │                  │  處有期徒刑拾伍年陸月。扣案第一級毒│
│    │      │      │        │                  │  品海洛因伍拾玖包（合計淨重壹貳伍點│
│    │      │      │        │                  │  壹玖公克、含外包裝袋肆個、內包裝袋│
│    │      │      │        │                  │  伍拾玖個，其中拾玖包，淨重捌點柒參│
│    │      │      │        │                  │  公克，見法務部調查局96年6月5日調科│
│    │      │      │        │                  │  壹字第09623048800號鑑定書；其餘肆 │
│    │      │      │        │                  │  拾包，淨重壹壹陸點肆陸公克，見法務│
│    │      │      │        │                  │  部調查局96年7月21日調科壹字第09623│
│    │      │      │        │                  │  056260號鑑定書），沒收銷燬之；扣案│
│    │      │      │        │                  │  販賣第一級毒品海洛因所得新臺幣柒仟│
│    │      │      │        │                  │  元、行動電話壹支（含門號0000000000│
│    │      │      │        │                  │  號SIM卡壹張）、空夾鏈袋伍包、電子 │
│    │      │      │        │                  │  磅秤壹台、攪拌用玻璃杯壹個、攪拌棒│
│    │      │      │        │                  │  壹支、塑膠鏟管肆支、壓模機具壹組均│
│    │      │      │        │                  │  沒收。                            │
│    │      │      │        │                  │  (2)乙○○共同販賣第一級毒品，處有期│
│    │      │      │        │                  │  徒刑拾伍年月。扣案第一級毒品海洛│
│    │      │      │        │                  │  因伍拾玖包（合計淨重壹貳伍點壹玖公│
│    │      │      │        │                  │  克、含外包裝袋肆個、內包裝袋伍拾玖│
│    │      │      │        │                  │  個，其中拾玖包，淨重捌點柒參公克，│
│    │      │      │        │                  │  見法務部調查局96年6月5日調科壹字第│
│    │      │      │        │                  │  00000000000號鑑定書；其餘肆拾包， │
│    │      │      │        │                  │  淨重壹壹陸點肆陸公克，見法務部調查│
│    │      │      │        │                  │  局96年7月21日調科壹字第00000000000│
│    │      │      │        │                  │  號鑑定書），沒收銷燬之；扣案海洛因│
│    │      │      │        │                  │  所得新臺幣柒仟元、行動電話壹支（含│
│    │      │      │        │                  │  門號0000000000號SIM卡壹張）、空夾 │
│    │      │      │        │                  │  鏈袋伍包、電子磅秤壹台、攪拌用玻璃│
│    │      │      │        │                  │  杯壹個、攪拌棒壹支、塑膠鏟管肆支、│
│    │      │      │        │                  │  壓模機具壹組均沒收。              │
├──┼───┼───┼────┼─────────┼──────────────────┤
│十一│郭冠佑│96年4 │不詳    │販賣第2 級毒品甲基│甲○○共同販賣第二級毒品，累犯，處有│
│    │      │月13日│        │安非他命1 次，重量│期徒刑柒年貳月。扣案第二級毒品甲基安│
│    │      │      │        │不詳、價格為3,000 │非他命拾柒包（合計毛重拾玖點伍捌壹公│
│    │      │      │        │元。              │克、含外包裝袋個、內包裝袋拾柒個，│
│    │      │      │        │                  │其中拾包，標籤重量共為玖點捌陸壹公克│
│    │      │      │        │                  │，見行政院衛生署管制藥品管理局96年7 │
│    │      │      │        │                  │月9日管檢字第0000000000號鑑定書；其 │
│    │      │      │        │                  │餘柒包，驗餘毛重玖點柒貳公克，見內政│
│    │      │      │        │                  │部警政署刑事警察局96年8月13日刑鑑字 │
│    │      │      │        │                  │第0000000000號鑑定書），沒收銷燬之；│
│    │      │      │        │                  │扣案販賣第二級毒品甲基安非他命所得新│
│    │      │      │        │                  │臺幣仟元、行動電話壹支（含門號    │
│    │      │      │        │                  │0000000000號SIM卡壹張）、空夾鏈袋伍 │
│    │      │      │        │                  │包、電子磅秤壹台、攪拌用玻璃杯壹個、│
│    │      │      │        │                  │攪拌棒壹支、塑膠鏟管肆支均沒收。    │
│    │      │      │        │                  │乙○○共同販賣第二級毒品，處有期徒刑│
│    │      │      │        │                  │柒年。扣案第二級毒品甲基安非他命拾柒│
│    │      │      │        │                  │包（合計毛重拾玖點伍捌壹公克、含外包│
│    │      │      │        │                  │裝袋個、內包裝袋拾柒個，其中拾包，│
│    │      │      │        │                  │標籤重量共為玖點捌陸壹公克，見行政院│
│    │      │      │        │                  │衛生署管制藥品管理局96年7月9日管檢字│
│    │      │      │        │                  │第0000000000號鑑定書；其餘柒包，驗餘│
│    │      │      │        │                  │毛重玖點柒貳公克，見內政部警政署刑事│
│    │      │      │        │                  │警察局96年8月13日刑鑑字第0000000000 │
│    │      │      │        │                  │號鑑定書），沒收銷燬之；扣案販賣第二│
│    │      │      │        │                  │級毒品甲基安非他命所得新臺幣仟元、│
│    │      │      │        │                  │行動電話壹支（含門號0000000000號SIM │
│    │      │      │        │                  │卡壹張）、空夾鏈袋伍包、電子磅秤壹台│
│    │      │      │        │                  │、攪拌用玻璃杯壹個、攪拌棒壹支、塑膠│
│    │      │      │        │                  │鏟管肆支均沒收。                    │
├──┼───┼───┼────┼─────────┼──────────────────┤
│十二│郭冠佑│96年4 │不詳    │販賣第1 級毒品海洛│甲○○共同販賣第一級毒品，累犯，處有│
│    │      │月22日│        │因1 次，重量0.9 公│期徒刑拾伍年月。扣案第一級毒品海洛│
│    │      │      │        │克、價格為4,000 元│因伍拾玖包（合計淨重壹貳伍點壹玖公克│
│    │      │      │        │。                │、含外包裝袋肆個、內包裝袋伍拾玖個，│
│    │      │      │        │                  │其中拾玖包，淨重捌點柒參公克，見法務│
│    │      │      │        │                  │部調查局96年6月5日調科壹字第09623048│
│    │      │      │        │                  │800號鑑定書；其餘肆拾包，淨重壹壹陸 │
│    │      │      │        │                  │點肆陸公克，見法務部調查局96年7月21 │
│    │      │      │        │                  │日調科壹字第00000000000號鑑定書）， │
│    │      │      │        │                  │沒收銷燬之；扣案販賣第一級毒品海洛因│
│    │      │      │        │                  │所得新臺幣肆仟元、行動電話壹支（含門│
│    │      │      │        │                  │號0000000000號SIM卡壹張）、空夾鏈袋 │
│    │      │      │        │                  │伍包、電子磅秤壹台、攪拌用玻璃杯壹個│
│    │      │      │        │                  │、攪拌棒壹支、塑膠鏟管肆支、壓模機具│
│    │      │      │        │                  │壹組均沒收。                        │
│    │      │      │        │                  │乙○○共同販賣第一級毒品，處有期徒刑│
│    │      │      │        │                  │拾伍年。扣案第一級毒品海洛因伍拾玖包│
│    │      │      │        │                  │（合計淨重壹貳伍點壹玖公克、含外包裝│
│    │      │      │        │                  │袋肆個、內包裝袋伍拾玖個，其中拾玖包│
│    │      │      │        │                  │，淨重捌點柒參公克，見法務部調查局96│
│    │      │      │        │                  │年6月5日調科壹字第09623048800號鑑定 │
│    │      │      │        │                  │書；其餘肆拾包，淨重壹壹陸點肆陸公克│
│    │      │      │        │                  │，見法務部調查局96年7月21日調科壹字 │
│    │      │      │        │                  │第00000000000號鑑定書），沒收銷燬之 │
│    │      │      │        │                  │；扣案販賣第一級毒品海洛因所得新臺幣│
│    │      │      │        │                  │肆仟元、行動電話壹支（含門號00000000│
│    │      │      │        │                  │94 號SIM卡壹張）、空夾鏈袋伍包、電子│
│    │      │      │        │                  │磅秤壹台、攪拌用玻璃杯壹個、攪拌棒壹│
│    │      │      │        │                  │支、塑膠鏟管肆支、壓模機具壹組均沒收│
│    │      │      │        │                  │。                                  │
├──┼───┼───┼────┼─────────┼──────────────────┤
│十三│郭冠佑│96年4 │不詳    │販賣第2 級毒品甲基│甲○○共同販賣第二級毒品，累犯，處有│
│    │      │月23日│        │安非他命1 次，重量│期徒刑柒年貳月。扣案第二級毒品甲基安│
│    │      │      │        │不詳、價格為3,000 │非他命拾柒包（合計毛重拾玖點伍捌壹公│
│    │      │      │        │元。              │克、含外包裝袋個、內包裝袋拾柒個，│
│    │      │      │        │                  │其中拾包，標籤重量共為玖點捌陸壹公克│
│    │      │      │        │                  │，見行政院衛生署管制藥品管理局96年7 │
│    │      │      │        │                  │月9日管檢字第0000000000號鑑定書；其 │
│    │      │      │        │                  │餘柒包，驗餘毛重玖點柒貳公克，見內政│
│    │      │      │        │                  │部警政署刑事警察局96年8月13日刑鑑字 │
│    │      │      │        │                  │第0000000000號鑑定書），沒收銷燬之；│
│    │      │      │        │                  │扣案販賣第二級毒品甲基安非他命所得新│
│    │      │      │        │                  │臺幣仟元、行動電話壹支（含門號0915│
│    │      │      │        │                  │704494號SIM卡壹張）、空夾鏈袋伍包、 │
│    │      │      │        │                  │電子磅秤壹台、攪拌用玻璃杯壹個、攪拌│
│    │      │      │        │                  │棒壹支、塑膠鏟管肆支均沒收。        │
│    │      │      │        │                  │乙○○共同販賣第二級毒品，處有期徒刑│
│    │      │      │        │                  │柒年。扣案第二級毒品甲基安非他命拾柒│
│    │      │      │        │                  │包（合計毛重拾玖點伍捌壹公克、含外包│
│    │      │      │        │                  │裝袋個、內包裝袋拾柒個，其中拾包，│
│    │      │      │        │                  │標籤重量共為玖點捌陸壹公克，見行政院│
│    │      │      │        │                  │衛生署管制藥品管理局96年7月9日管檢字│
│    │      │      │        │                  │第0000000000號鑑定書；其餘柒包，驗餘│
│    │      │      │        │                  │毛重玖點柒貳公克，見內政部警政署刑事│
│    │      │      │        │                  │警察局96年8月13日刑鑑字第0000000000 │
│    │      │      │        │                  │號鑑定書），沒收銷燬之；扣案販賣第二│
│    │      │      │        │                  │級毒品甲基安非他命所得新臺幣仟元、│
│    │      │      │        │                  │行動電話壹支（含門號0000000000號SIM │
│    │      │      │        │                  │卡壹張）、空夾鏈袋伍包、電子磅秤壹台│
│    │      │      │        │                  │、攪拌用玻璃杯壹個、攪拌棒壹支、塑膠│
│    │      │      │        │                  │鏟管肆支均沒收。                    │
├──┼───┼───┼────┼─────────┼──────────────────┤
│十四│鐘國彰│96年3 │雲林縣虎│販賣第2 級毒品甲基│1.(1)甲○○共同販賣第二級毒品，累犯，│
│    │      │月至同│尾鎮林森│安非他命2 次，每次│  處有期徒刑柒年月。扣案第二級毒品│
│    │      │年5 月│路五福園│重量均0.9 公克、價│  甲基安非他命拾柒包（合計毛重拾玖點│
│    │      │8 日前│餐廳附近│格均3,500 元，此2 │  伍捌壹公克、含外包裝袋個、內包裝│
│    │      │      │        │次之費用尚未收取。│  袋拾柒個，其中拾包，標籤重量共為玖│
│    │      │      │        │                  │  點捌陸壹公克，見行政院衛生署管制藥│
│    │      │      │        │                  │  品管理局96年7月9日管檢字第09600065│
│    │      │      │        │                  │  82號鑑定書；其餘柒包，驗餘毛重玖點│
│    │      │      │        │                  │  柒貳公克，見內政部警政署刑事警察局│
│    │      │      │        │                  │  96年8月13日刑鑑字第0000000000號鑑 │
│    │      │      │        │                  │  定書），沒收銷燬之；扣案行動電話壹│
│    │      │      │        │                  │  支（含門號0000000000號SIM卡壹張） │
│    │      │      │        │                  │  、空夾鏈袋伍包、電子磅秤壹台、攪拌│
│    │      │      │        │                  │  用玻璃杯壹個、攪拌棒壹支、塑膠鏟管│
│    │      │      │        │                  │  肆支均沒收。                      │
│    │      │      │        │                  │  (2)乙○○共同販賣第二級毒品，處有期│
│    │      │      │        │                  │  徒刑柒年。扣案第二級毒品甲基安非他│
│    │      │      │        │                  │  命拾柒包（合計毛重拾玖點伍捌壹公克│
│    │      │      │        │                  │  、含外裝袋個、內包裝袋拾柒個，其│
│    │      │      │        │                  │  中拾包，標籤重量共為玖點捌陸壹公克│
│    │      │      │        │                  │  ，見行政院衛生署管制藥品管理局96年│
│    │      │      │        │                  │  7月9日管檢字第0000000000號鑑定書；│
│    │      │      │        │                  │  其餘柒包，驗餘毛重玖點柒貳公克，見│
│    │      │      │        │                  │  內政部警政署刑事警察局96年8月13日 │
│    │      │      │        │                  │  刑鑑字第0000000000號鑑定書），沒收│
│    │      │      │        │                  │  銷之；扣案行動電話壹支（含門號0913│
│    │      │      │        │                  │  257944號SIM卡壹張）、空夾鏈袋伍包 │
│    │      │      │        │                  │  、電子磅秤壹台、攪拌用玻璃杯壹個、│
│    │      │      │        │                  │  攪拌棒壹支、塑膠鏟管肆支均沒收。  │
│    │      │      │        │                  │2.(1)甲○○共同販賣第二級毒品，累犯，│
│    │      │      │        │                  │  處有期徒刑柒年月。扣案第二級毒品│
│    │      │      │        │                  │  甲基安非他命拾柒包（合計毛重拾玖點│
│    │      │      │        │                  │  伍捌壹公克、含外包裝袋個、內包裝│
│    │      │      │        │                  │  袋拾柒個，其中拾包，標籤重量共為玖│
│    │      │      │        │                  │  點捌陸壹公克，見行政院衛生署管制藥│
│    │      │      │        │                  │  品管理局96年7月9日管檢字第09600065│
│    │      │      │        │                  │  82號鑑定書；其餘柒包，驗餘毛重玖點│
│    │      │      │        │                  │  柒貳公克，見內政部警政署刑事警察局│
│    │      │      │        │                  │  96年8月13日刑鑑字第0000000000號鑑 │
│    │      │      │        │                  │  定書），沒收銷燬之；扣案行動電話壹│
│    │      │      │        │                  │  支（含門號0000000000號SIM卡壹張） │
│    │      │      │        │                  │  、空夾鏈袋伍包、電子磅秤壹台、攪拌│
│    │      │      │        │                  │  用玻璃杯壹個、攪拌棒壹支、塑膠鏟管│
│    │      │      │        │                  │  肆支均沒收。                      │
│    │      │      │        │                  │  (2)乙○○共同販賣第二級毒品，處有期│
│    │      │      │        │                  │  徒刑柒年。扣案第二級毒品甲基安非他│
│    │      │      │        │                  │  命拾柒包（合計毛重拾玖點伍捌壹公克│
│    │      │      │        │                  │  、含外裝袋個、內包裝袋拾柒個，其│
│    │      │      │        │                  │  中拾包，標籤重量共為玖點捌陸壹公克│
│    │      │      │        │                  │  ，見行政院衛生署管制藥品管理局96年│
│    │      │      │        │                  │  7月9日管檢字第0000000000號鑑定書；│
│    │      │      │        │                  │  其餘柒包，驗餘毛重玖點柒貳公克，見│
│    │      │      │        │                  │  內政部警政署刑事警察局96年8月13日 │
│    │      │      │        │                  │  刑鑑字第0000000000號鑑定書），沒收│
│    │      │      │        │                  │  銷之；扣案行動電話壹支（含門號0913│
│    │      │      │        │                  │  257944號SIM卡壹張）、空夾鏈袋伍包 │
│    │      │      │        │                  │  、電子磅秤壹台、攪拌用玻璃杯壹個、│
│    │      │      │        │                  │  攪拌棒壹支、塑膠鏟管肆支均沒收。  │
├──┼───┼───┼────┼─────────┼──────────────────┤
│十五│林天祥│96年5 │乙○○由│1.販賣毛重2.1 公克│1.乙○○販賣第一級毒品，處有期徒刑拾│
│    │      │月9日 │雲林縣虎│、價格3,000 元之海│  伍年。扣案第一級毒品海洛因伍拾玖包│
│    │      │      │尾鎮往斗│  洛因1 次，未收取│  （合計淨重壹貳伍點壹玖公克、含外包│
│    │      │      │六市之途│  費用。          │  裝袋肆個、內包裝袋伍拾玖個，其中拾│
│    │      │      │中（車上│2.轉讓第2 級毒品甲│  玖包，淨重捌點柒參公克，見法務部調│
│    │      │      │）      │  基安非他命1 次，│  查局96年6月5日調科壹字第0962304880│
│    │      │      │        │  重量毛重0.33公克│  0號鑑定書；其餘肆拾包，淨重壹壹陸 │
│    │      │      │        │  。              │  點肆陸公克，見法務部調查局96年7月 │
│    │      │      │        │                  │  21日調科壹字第00000000000號鑑定書 │
│    │      │      │        │                  │  ），沒收銷燬之。                  │
│    │      │      │        │                  │2.乙○○轉讓第二級毒品，處有期徒刑陸│
│    │      │      │        │                  │  月。扣案第二級毒品甲基安非他命拾柒│
│    │      │      │        │                  │  包（合計毛重拾玖點伍捌壹公克、含外│
│    │      │      │        │                  │  裝袋個、內包裝袋拾柒個，其中拾包│
│    │      │      │        │                  │  ，標籤重量共為玖點捌陸壹公克，見行│
│    │      │      │        │                  │  政院衛生署管制藥品管理局96年7月9日│
│    │      │      │        │                  │  管檢字第0000000000號鑑定書；其餘柒│
│    │      │      │        │                  │  包，驗餘毛重玖點柒貳公克，見內政部│
│    │      │      │        │                  │  警政署刑事警察局96年8月13日刑鑑字 │
│    │      │      │        │                  │  第0000000000號鑑定書），沒收銷之。│
└──┴───┴───┴────┴─────────┴──────────────────┘
附表二：槍彈部分
┌──┬───┬───┬─────────┬──────────────────┐
│編號│犯罪行│時間  │   行為態樣       │      所犯罪名及處罰                │
│    │為人  │      │                  │                                    │
├──┼───┼───┼─────────┼──────────────────┤
│一  │甲○○│95年12│自雲林縣虎尾鎮白宮│甲○○未經許可，持有子彈，累犯，處有│
│    │      │月間某│戲院旁之某模型店，│期徒刑捌月，併科罰金新臺幣伍萬元，罰│
│    │      │日    │購入不具殺傷力之仿│金如易服勞役，以新臺幣壹仟元折算壹日│
│    │      │      │FN廠半自動手槍1 支│。                                  │
│    │      │      │（含彈匣1 個）（槍│                                    │
│    │      │      │枝管制編號00000000│                                    │
│    │      │      │54）、土造子彈10顆│                                    │
│    │      │      │（經鑑定試射，其中│                                    │
│    │      │      │4 顆具有殺傷力，6 │                                    │
│    │      │      │顆不具有殺傷力） (│                                    │
│    │      │      │見內政部警政署刑事│                                    │
│    │      │      │警察局96年5月31日 │                                    │
│    │      │      │刑鑑字第0960000000│                                    │
│    │      │      │號槍彈鑑定書及同局│                                    │
│    │      │      │97年1月24日刑鑑字 │                                    │
│    │      │      │第0970000195號函) │                                    │
│    │      │      │，並予以持有。    │                                    │
├──┼───┼───┼─────────┼──────────────────┤
│二  │甲○○│95年12│受綽號「明宏」之不│甲○○未經許可，寄藏子彈，累犯，處有│
│    │      │月間某│詳成年男子所託，代│期徒刑壹年，併科罰金新臺幣伍萬元，罰│
│    │      │日    │為寄藏具有殺傷力之│金如易服勞役，以新臺幣壹仟元折算壹日│
│    │      │      │12GAUGE 制式霰彈8 │。扣案之12GAUGE 制式霰彈伍顆沒收。  │
│    │      │      │顆（經鑑定試射擊發│                                    │
│    │      │      │3顆，餘5顆） (見內│                                    │
│    │      │      │政部警政署刑事警察│                                    │
│    │      │      │局96年5月31日刑鑑 │                                    │
│    │      │      │字第0960000000號槍│                                    │
│    │      │      │彈鑑定書)。       │                                    │
├──┼───┼───┼─────────┼──────────────────┤
│三  │乙○○│96年4 │受甲○○所託，代為│乙○○未經許可，寄藏子彈，處有期徒刑│
│    │      │月27日│寄藏不具殺傷力之仿│捌月，併科罰金新臺幣伍萬元，罰金如易│
│    │      │      │FN廠半自動手槍1 把│服勞役，以新臺幣壹仟元折算壹日。扣案│
│    │      │      │（含彈匣1 個）（槍│之12GAUGE 制式霰彈伍顆沒收。        │
│    │      │      │枝管制編號00000000│                                    │
│    │      │      │54）、土造子彈10顆│                                    │
│    │      │      │（經鑑定試射，其中│                                    │
│    │      │      │4顆 具有殺傷力，6 │                                    │
│    │      │      │顆不具有殺傷力）、│                                    │
│    │      │      │12GAUGE 制式霰彈8 │                                    │
│    │      │      │顆（經鑑定試射擊發│                                    │
│    │      │      │3顆，餘5顆） (見內│                                    │
│    │      │      │政部警政署刑事警察│                                    │
│    │      │      │局96年5月31日第096│                                    │
│    │      │      │0000000號槍彈鑑定 │                                    │
│    │      │      │書及同局97年1月24 │                                    │
│    │      │      │日刑鑑字第09700001│                                    │
│    │      │      │95號函) 。        │                                    │
├──┼───┼───┼─────────┼──────────────────┤
│四  │甲○○│96年1 │自雲林縣虎尾鎮白宮│甲○○未經許可，持有可發射子彈具有殺│
│    │      │月間某│戲院旁之某模型店，│傷力之改造手槍，累犯，處有期徒刑年│
│    │      │日    │購入具殺傷力之仿FN│陸月，併科罰金新臺幣貳拾萬元，罰金如│
│    │      │      │廠半自動手槍製造之│易服勞役，以新臺幣壹仟元折算壹日。扣│
│    │      │      │手槍1 支（含彈匣1 │案之具殺傷力之改造手槍壹支（槍枝管制│
│    │      │      │個）（槍枝管制編號│編號0000000000號，含彈匣壹│
│    │      │      │0000000000）、土造│個）沒收之。                        │
│    │      │      │子彈5 顆（經鑑定試│                                    │
│    │      │      │射，其中3 顆具有殺│                                    │
│    │      │      │傷力，2 顆不具有殺│                                    │
│    │      │      │傷力） (見內政部警│                                    │
│    │      │      │政署刑事警察局96年│                                    │
│    │      │      │5月24日刑鑑字第096│                                    │
│    │      │      │0000000號槍彈鑑定 │                                    │
│    │      │      │書及同局97年1月24 │                                    │
│    │      │      │日刑鑑字第09700001│                                    │
│    │      │      │95號函) 。        │                                    │
└──┴───┴───┴─────────┴──────────────────┘


司法院資訊處製作；財團法人民間司法改革基金會備份。
